臺灣高等法院高雄分院刑事判決　　　　 98年度上訴字第403號
上　訴　人
即　被　告　涂安居
選任辯護人　侯勝昌律師
　　　　　　陳裕文律師
　　　　　　朱淑娟律師
上　訴　人
即　被　告　陳明聰
選任辯護人　梁宗憲律師
　　　　　　吳建勛律師
　　　　　　張志明律師
上　訴　人
即　被　告　陳建揮
選任辯護人　李帝慶律師
上列上訴人因貪污治罪條例等案件，不服臺灣高雄地方法院95年
度訴字第1142號中華民國98年1 月15日第一審判決（起訴案號：
臺灣高雄地方法院檢察署94年度偵字第17598 至17600 、17606
、17736 號、95年度偵字第5983號，移送併辦案號：98年度偵字
第1652、14676 號），提起上訴，本院判決如下：
    主  文
原判決關於陳建揮、涂安居、陳明聰部分，均撤銷。
陳建揮共同連續意圖營利而違反不得使大陸地區人民非法進入臺
灣地區之規定，累犯，處有期徒刑年肆月，減為有期徒刑壹年
捌月。
涂安居連續依據法令從事公務之人員，對於主管之事務，明知違
背法規命令，直接圖其他私人不法利益，因而獲得利益，處有期
徒刑肆年，褫奪公權貳年，減為有期徒刑貳年，褫奪公權壹年。
陳明聰依據法令從事公務之人員，對於主管之事務，明知違背法
規命令，直接圖其他私人不法利益，因而獲得利益，處有期徒刑
年陸月，褫奪公權貳年，減為有期徒刑壹年玖月，褫奪公權壹
年。
    事  實
一、陳建揮前因重利案件，經法院判處有期徒刑6 月確定，於93
    年2 月4 日易科罰金執行完畢。詎仍不知警惕，其與大陸地
    區某名自稱「土田」之成年男子，因受自稱「文豐」之應召
    站經營業者（為成年人，以下逕稱「文豐」）之所託，代覓
    大陸地區女子以充實「文豐」旗下應召賣淫女子之陣容，共
    同基於意圖營利而違反不得使大陸地區人民非法進入臺灣地
    區規定之概括犯意連絡，以每月3 萬元之代價或支付台籍配
    偶在中國之食宿、花用之方式，覓得同具犯意聯絡，亦即欠
    缺與大陸女子結婚真意之下述臺灣男子，經其等應允充當人
    頭丈夫後，陳建揮、「土田」、「文豐」即與下述臺灣男子
    共同基於前開犯意聯絡，及陳建揮、「土田」、「文豐」另
    與下述臺灣男子、大陸女子共同基於行使使公務員登載不實
    文書（下述(一)、(二)2 部分）之概括犯意聯絡或共同基於使公
    務員登載不實文書（下述(二)2 、(三)部分）之概括犯意聯絡，
    連續為下述犯行：
（一）張進雄（業經原審判決有罪確定）、林幼鈺假結婚部分：
  1.由陳建揮先行安排臺灣男子張進雄前往大陸地區，並偕同大
    陸女子林幼鈺於92年11月28日辦理公證結婚，且取得公證處
    核發之結婚公證書後，張進雄即先行返回臺灣地區。
  2.復在明知張進雄、林幼鈺彼此均無結婚真意，該婚姻關係應
    自始不存在之狀況下，推由張進雄於92年12月30日前去臺南
    市安南區戶政事務所辦理結婚登記，使不知情且就結婚真意
    欠缺實質審核權限之該管公務員誤認該婚姻關係確實存在，
    致於結婚登記申請書審核欄內依序核章，將林幼鈺為張進雄
    配偶之不實事項，登載於職務上所掌之戶籍登記簿上，並據
    以發給已登載此不實內容之戶口名簿、戶籍謄本予張進雄收
    執，足生損害於戶政機關對於婚姻登記管理之正確性。
  3.陳建揮繼再委由不知情之代辦人員，代為申辦財團法人海峽
    交流基金會證明後，連同前開登記不實之戶籍謄本、結婚公
    證書、戶口名簿等件，執往境管局，申辦林幼鈺之大陸地區
    人民進入臺灣地區旅行證等文件資料而行使使公務員登載不
    實文書，足生損害於境管局對於大陸地區人民入境臺灣地區
    審核管理之正確性。迨林幼鈺取得陳建揮交寄之入境臺灣地
    區之相關文件資料後，乃以團聚名義，連續於93年6 月7 日
    、94年6 月3 日搭機抵臺，且均經由高雄小港國際機場非法
    入境臺灣地區（詳見附表一編號1）。
（二）張森源（經通緝後，由原審以99年度訴緝字第118 號判決
      有罪確定）、薛小霞假結婚部分：
  1.由陳建揮先行安排張森源前往大陸地區，並於附表一編號2
    所示之結婚時點與大陸女子薛小霞辦理公證結婚，且取得各
    該公證處核發之結婚公證書後，張森源即先行返回臺灣地區
    ；陳建揮繼再委由不知情之代辦人員，代為申辦財團法人海
    峽交流基金會證明後，連同結婚公證書等件，執往境管局，
    申辦薛小霞之大陸地區人民進入臺灣地區旅行證等文件資料
    。迨薛小霞取得入境臺灣地區之相關文件資料後，乃以團聚
    名義，於94年3 月20日自金門非法入境臺灣地區。
  2.陳建揮等人再推由張森源於94年4 月6 日前去其戶籍所在地
    之戶政事務所辦理結婚登記，使不知情且就結婚真意欠缺實
    質審核權限之該管公務員誤認該婚姻關係確實存在，致於結
    婚登記申請書審核欄內依序核章，將薛小霞為張森源配偶之
    不實事項，登載於職務上所掌之戶籍登記簿上，足生損害於
    戶政機關對於婚姻登記管理之正確性。薛小霞於居留期間屆
    滿後，為求再入境臺灣地區，陳建揮遂委由不知情之代辦人
    員，持登記不實之戶籍謄本、結婚公證書等件，於94年7 月
    14日執往境管局，申辦薛小霞之大陸地區人民進入臺灣地區
    旅行證等文件資料而行使使公務員登載不實文書，足生損害
    於境管局對於大陸地區人民入境臺灣地區審核管理之正確性
    。迨薛小霞再度取得入境臺灣地區之相關文件資料後，乃又
    以團聚名義，於94年8 月26日再次非法入境臺灣地區（詳見
    附表一編號2 ）。
（三）謝富宇（業經原審判決有罪確定）、陳巧花假結婚部分：
  1.由陳建揮先行安排謝富宇前往大陸地區，並於附表一編號3
    所示之結婚時點與大陸女子陳巧花辦理公證結婚，且取得各
    該公證處核發之結婚公證書後，謝富宇即先行返回臺灣地區
    ；陳建揮繼再委由不知情之代辦人員，代為申辦財團法人海
    峽交流基金會證明後，連同結婚公證書等件，執往境管局，
    申辦陳巧花之大陸地區人民進入臺灣地區旅行證等文件資料
    。迨陳巧花取得入境臺灣地區之相關文件資料後，乃以團聚
    名義，於94年3 月11日搭機抵臺，經由高雄小港國際機場非
    法入境臺灣地區。
  2.陳建揮等人再推由謝富宇於94年5 月13日前去其戶籍所在地
    之戶政事務所辦理結婚登記，使不知情且就結婚真意欠缺實
    質審核權限之該管公務員誤認該婚姻關係確實存在，致於結
    婚登記申請書審核欄內依序核章，將陳巧花為謝富宇配偶之
    不實事項，登載於職務上所掌之戶籍登記簿上，足生損害於
    戶政機關對於婚姻登記管理之正確性。
（四）前述大陸地區女子入境臺灣地區後，旋任職於「文豐」所
      經營之應召站擔任應召女子，而與不特定男客從事性交行
      為，並從中牟利營生（惟卷內尚無證據顯示陳建揮及附表
      一編號1 至3 所示男子，對於「文豐」意圖使大陸地區女
      子與不特定男客為性交之行為，而媒介以營利為常業之犯
      行，具有犯意聯絡、行為分擔）。
二、涂安居係高雄市政府警察局前鎮分局員警，陳明聰則係高雄
    市政府警察局小港分局海汕派出所之員警，2 人均為依法令
    從事公務之人員。並各於92年12月起至94年4 月11日（起訴
    書誤載為94年1 月，應予更正）止、93年5 月14或15日起至
    9 月中旬，按每間隔2 個月即輪替支援1 個月之頻率，奉派
    前往境管局高雄服務處擔任實施面談人員，而俱明知前開大
    陸地區人民進入臺灣地區許可辦法第4 條第1 項、大陸地區
    人民申請進入臺灣地區面談管理辦法第4 條第3 項、第5 條
    第2 項、第6 條、第10條第5 款、第11條等規定，亦即在奉
    派支援境管局高雄服務處擔任實施面談人員期間，如實施「
    臺灣地區配偶第一次面談」後，佐諸其他相關佐證資料，無
    積極事證足認婚姻為真實，即不得在「入臺旅行證申請書」
    之境管局處理意見欄內批註「通過面談」字句，致讓假結婚
    之大陸地區人民得藉團聚之名取得入臺旅行證以入境臺灣地
    區；及如實施「二度面談」後，佐諸其他相關佐證資料，無
    積極事證足認婚姻為真實，則應撤銷先前發給之入境許可並
    註銷入臺旅行證，並立即將該大陸地區人民強制遣送出境，
    而不得在「入臺旅行證延期申請書」之擬辦欄內批註「通過
    面談」字句，致讓假結婚之大陸地區人民獲取得（再）延展
    5 個月停留期間之許可。詎：
（一）涂安居部分
  1.緣陳建揮於知悉張森源（薛小霞之人頭丈夫）之「臺灣地區
    配偶第一次面談」案件（起訴書誤載為薛小霞、張森源之「
    二度面談」，應予更正）已排定在94年1 月28日後，即請託
    涂安居逕為「通過面談」之決定。涂安居於執行其所主管之
    面談事務，而對張森源實施「臺灣地區配偶第一次面談」過
    程中，雖明知管區員警於94年1 月13日所製作之訪查紀錄表
    乃載記：「張森源表示其任職於弘新建材行，月薪2 萬7,
    000 元；張森源表示配偶來臺後預計住在岳母位於臺南市
    ○○路271 巷之住處；張森源表示其父母、胞妹事先均不
    知道其迎娶大陸配偶之事，而母親獲知此事後要其搬離位於
    臺南市○○○路○段315 巷1 弄24號4 樓之戶籍地；及張
    森源之母表示張森源在外工作不定且負債累累」，且員警所
    擬具之研判結果為「張森源極有可能為虛偽結婚之人頭對象
    ，應予審慎評估」。復無視張森源於當日面談中所答稱：「
    （問：目前職業？收入多少？）目前在臺南市賣檳榔，月入
    3 萬元」及「（問：申請來臺住址？）申請來臺住戶籍地」
    ，已俱與15日前之訪談應答迥然不同，而未進予究明；及張
    森源另答稱：「（問：你結婚經費共花費多少？是何人支出
    ？）結婚經費共花費15萬元，是由我向陳建揮〔誤載為陳建
    輝〕借支」，更足令常人對於薛小霞、張森源婚姻關係之真
    實性高度質疑。竟因受與自己素有飲宴交誼之陳建揮請託，
    基於直接圖其他私人（薛小霞）不法利益之犯意，明知依前
    述大陸地區人民申請進入臺灣地區面談管理辦法第10條第5
    款規定，於毫無任何事證足認薛小霞、張森源2 人婚姻為真
    實之情況下，應駁回薛小霞申請之決定，竟違背前開規定，
    而在「入臺旅行證申請書」之境管局處理意見欄內批註「通
    過面談」字句，致實際上係屬假結婚之薛小霞入臺旅行證申
    請案順利獲准，使薛小霞獲得可以入境臺灣地區之不法利益
    而於94年3 月20日非法入境臺灣地區。
  2.陳建揮於知悉陳巧花、謝富宇之「二度面談」案件已排定在
    94年4 月11日14時許之消息後，乃請託涂安居為「通過面談
    」之決定。惟因遞件當時之抽籤結果，陳巧花、謝富宇原分
    派由李裕雄員警實施面談，涂安居乃主動向李裕雄表示陳巧
    花、謝富宇之面談由其實施，使不便拒絕之李裕雄私下將該
    面談案交予涂安居實施。涂安居於執行其所主管之面談事務
    ，而對陳巧花、謝富宇實施「二度面談」過程中，無視謝富
    宇所答稱：「（問：你在大陸住宿何處？）都是住福建省寧
    德市寧得酒店」，核與謝富宇前於93年12月3 日、94年3 月
    11日接受「臺灣地區配偶第一次面談」所分別答稱：「我在
    飯店住3 天，之後都住在陳巧花家」、「我一直住在飯店，
    但並非始終住在寧德飯店，另外還在臺灣飯店住了1 或2 天
    ，我於93年12月3 日之陳述有誤」，無一相符，而未進予究
    明；且員警於94年3 月24日，前往謝富宇原設籍之臺南市○
    ○○街551 號14樓之14房屋進行訪查後，所製作之訪查紀錄
    表載記：「謝富宇母親表示，不贊同謝富宇與大陸地區女子
    陳巧花結婚，所以不讓謝富宇及陳巧花在家中居住」等語，
    核與謝富宇前於93年12月3 日接受「臺灣地區配偶第一次面
    談」時，另答稱：「（問：有無向銀行借貸或積欠債務？）
    有5 家銀行現金卡爆掉及板信60萬元貸款未繳，目前共負債
    約120 萬元」、「（問：至大陸之花費由何而來？）我向母
    親拿18萬元去大陸」，迥然矛盾，更足令常人對於陳巧花、
    謝富宇婚姻關係之真實性高度質疑。復明知陳巧花、謝富宇
    於陳巧花入臺近1 個月以來是否共營生活，及2 人就共營生
    活期間所經歷事項之描述是否一致，方為認定婚姻關係真偽
    之關鍵，及就「謝富宇平日上下班時間及所使用車輛」、「
    謝富宇有無喝酒、抽煙及嚼檳榔習慣」、「2 人於94年4 月
    10日晚間（即訪談前晚）用餐項目」等共營生活期間慣常或
    甫發生之事項，均僅詢問一方而未同時詢問雙方，俾比對說
    辭是否一致，尚非得認定陳巧花、謝富宇確有共營生活，而
    不足以推斷該2 人婚姻關係之真正。竟承前直接圖陳巧花不
    法利益之概括犯意，明知依前述大陸地區人民申請進入臺灣
    地區面談管理辦法第10條第5 款、第11條規定，而於欠缺積
    極事證足認陳巧花、謝富宇2 人婚姻為真實之情況下，應為
    撤銷先前發給之入境許可並註銷入臺旅行證，且立即將陳巧
    花強制遣送出境之決定，竟違背前開規定，遽在「入臺旅行
    證延期申請書」之擬辦欄內批註「通過面談」字句，而未將
    陳巧花之入境許可撤銷並註銷入臺旅行證，且未強制遣送陳
    巧花出境，致實際上係屬假結婚之陳巧花獲得續留臺灣地區
    之不法利益。
（二）陳明聰部分
    緣陳建揮經由應召站業者蘇紹章之請託，而獲悉劉闌梅、王
    繼宗之「二度面談」案件排定在93年8 月30日14時許之消息
    後，即委請陳明聰逕對該案件為「通過面談」之決定。陳明
    聰於執行其所主管之面談事務，而對劉闌梅、王繼宗實施「
    二度面談」過程中，無視劉闌梅、王繼宗2 人先前於第一次
    面談中，就王繼宗在大陸地區住宿地點，分別答稱：「他（
    指王繼宗）第一天住飯店，第二天住我家直到離開」、「住
    她（指劉闌梅）家」，已有不符，而未進予究明。復明知劉
    闌梅、王繼宗於劉闌梅入臺近1 個月以來是否共營生活，及
    2 人就共營生活期間所經歷事項之描述是否一致，方為認定
    婚姻關係真偽之關鍵，對王繼宗進行面談時，依王繼宗先前
    接受「臺灣地區配偶第一次面談」之問題內容、順序，全然
    予以重複詢問後，僅再加問4 題組之方式詢問王繼宗，以致
    於就「平日由誰煮菜」、「有無上市場買菜」、「有無零用
    錢」、「平日外出利用何項交通工具」、「2 人於93年8 月
    29日晚間（即訪談前晚）之用餐項目及睡前穿著」、「被單
    及棉被顏色」、「住處大門顏色」等共營生活期間慣常或甫
    發生之事項，及住處擺設等問題，俱故意不詢問王繼宗，只
    詢問劉闌梅，致在僅有劉闌梅單方說詞下，根本無由比對雙
    方說詞相符與否，顯不得率認劉闌梅、王繼宗確持續同居共
    營生活，而存在真實之婚姻關係。竟因受與自己素有飲宴交
    誼之陳建揮請託，基於直接圖劉闌梅不法利益之犯意，明知
    依前述大陸地區人民申請進入臺灣地區面談管理辦法第10條
    第5 款、第11條規定，於欠缺積極事證足認劉闌梅、王繼宗
    2 人婚姻為真實之情況下，應為撤銷先前發給之入境許可並
    註銷入臺旅行證，且立即將劉闌梅強制遣送出境之決定，竟
    違背前開規定，遽在「入臺旅行證延期申請書」之擬辦欄內
    批註「通過面談」字句，而未將劉闌梅之入境許可撤銷並註
    銷入臺旅行證，且未強制遣送劉闌梅出境，致實際上係屬假
    結婚之劉闌梅獲得在臺灣地區繼續居留之不法利益。
三、嗣檢察官指揮司法警察於94年8 月2 日，前往臺南市○區○
    ○路三段252 號11樓之5 蘇紹章經營之「真愛紗應召站」等
    處實施同步搜索，並當場扣得蘇紹章所有，供經營「真愛紗
    應召站」所用之物品，及蘇紹章俾使附表二所示各該大陸地
    區女子順利入境臺灣地區，而分別與各該人頭丈夫共有之文
    件、物品等物，始循線查悉全情。
四、案經臺灣高雄地方法院檢察署檢察官指揮法務部高雄市調查
    處偵查起訴。
    理  由
甲、證據能力
一、按被告以外之人於審判外之言詞或書面陳述，除法律有規定
    者外，不得作為證據，刑事訴訟法第159 條定有明文。查被
    告陳明聰之辯護人主張證人蘇紹章、陳建揮之警詢陳述為審
    判外之陳述，並無證據能力，且核其上開警詢筆錄所陳內容
    並無特別可信之情況，亦不符刑事訴訟法第159 條之2 有關
    傳聞例外之規定，故不得作為認定本案犯罪事實有無之證據
    ，應無證據能力。
二、又按被告以外之人於偵查中向檢察官所為之陳述，依刑事訴
    訟法第159 條之1 第2 項之規定，原則上為有證據能力之傳
    聞證據，得為證據之使用；除顯有不可信之情況者，始例外
    否定其證據能力。而被告以外之人，包括共同被告（指於一
    個訴訟關係中，同列為被告之人）、共犯、被害人、證人等
    。偵查中檢察官訊問被告以外之共同被告，該共同被告所為
    之陳述，就屬於自己犯罪部分，乃被告之自白範疇；涉及其
    他共同被告犯罪事實者，則屬傳聞證據。如檢察官係以證人
    身分傳喚訊問共同被告，依法自應使其具結，以擔保證言係
    據實陳述。倘違背具結之規定，未令「證人」於供前或供後
    具結，依同法第158 條之3 之規定，其證言不得作為證據，
    應予排除。若檢察官係以被告身分為傳喚訊問共同被告，或
    以證人身分傳訊並已依法令其具結者，則該共同被告不論係
    以被告，或證人身分於偵查中向檢察官所為之陳述，同屬傳
    聞證據。此項傳聞證據證據能力之有無，應依刑事訴訟法第
    159 條之1 第2 項之規定為斷（最高法院96年度台上字第39
    22號、97年度台上字第6665號、98年度台上字第984 號判決
    要旨參照）。被告陳明聰之辯護人主張證人蘇紹章、陳建揮
    之偵訊陳述為審判外之陳述，並無證據能力云云，惟查渠等
    偵訊筆錄所陳內容並無顯有不可信之情況，合於刑事訴訟法
    第159 條之1 第2 項之規定，故得作為認定本案犯罪事實有
    無之證據，應有證據能力。
三、本院所引與起訴事實有關之通訊監察譯文部分，雖屬傳聞證
    據，然檢察官、被告及其辯護人於本院審理時就此監聽譯文
    部分均不爭執其證據能力，且同意作為證據，本院審酌該通
    訊監察譯文係經臺灣高雄地方法院核發通訊監察書所為合法
    通訊監察，且與本案犯罪事實具有關連性而無不當取得之情
    形，認為以之作為本案之證據亦屬適當，揆諸刑事訴訟法第
    159 條之5 第1 項之規定，上開通訊監察譯文亦均具有證據
    能力。至於通訊監察譯文旁之線譯人員以括號標註之判讀意
    見，既非通訊譯文本身，自無證據能力。
四、按證人之個人意見或推測之詞，除以實際經驗為基礎者外，
    不得作為證據，刑事訴訟法第160 條定有明文。被告陳明聰
    之辯護人主張證人蘇紹章、陳建揮之審判中陳述為個人意見
    或臆測之詞，並無證據能力云云，惟查證人蘇紹章、陳建揮
    之審判中陳述均係以其實際經驗為基礎，揆諸前述條文之規
    定，自有證據能力。
五、再按被告以外之人於審判外之陳述雖不符刑事訴訟法第159
    條之1 至之4 等4 條之規定，經當事人於審判程序同意作為
    證據，法院審酌該言詞陳述或書面陳述作成時之情況，認為
    適當者，亦得為證據；當事人、代理人或辯護人於法院調查
    證據時，知有前項不得為證據之情形，而未於言詞辯論終結
    前聲明異議者，視為有前項之同意，刑事訴訟法第159 條之
    5 定有明文。本件如後所引被告以外之人於警詢、偵查、審
    判中以證人、被害人身分所為證述（證人蘇紹章、陳建揮之
    警詢陳述除外），本件被告及檢察官、辯護人對該等證據之
    證據能力均不爭執，且本院審酌上開證據於作成時無任何不
    適當之情況，認以之作為本案之證據，應屬適當，揆諸前開
    說明，應認其等於警詢、偵查、審判中所為證述均有證據能
    力。
六、另其他證據部分，本院於審判期日，依各該證據不同之性質
    ，以提示或告以要旨等法定調查方法逐一調查，並使當事人
    表示意見，本院亦查無法定證據取得禁止或證據使用禁止之
    情形，故認所引用各項證據資料，均具證據之適格。
乙、有罪部分
壹、認定犯罪事實之依據：
一、各該被告之答辯：
（一）訊據被告陳建揮矢口否認上述犯行，並辯稱：我不知道張
      進雄、張森源及謝富宇等人是否為假結婚，更未主動介紹
      他們前往大陸假結婚，我會與他們接觸，只是被動的提供
      境管局面談諮詢等服務，並沒有為任何不法犯行；另蘇紹
      章也並非透過我向實施面談人員行賄，而僅係請我提供面
      談諮詢，或為其所介紹之人進行模擬面談，我均係按照一
      貫之標準向蘇紹章收取費用，也就是「二度面談」收取2
      萬元，「臺灣地區配偶第一次面談」收取1 萬元，那本是
      我提供諮詢應得之報酬，我並未拿蘇紹章的錢行賄公務員
      云云。
（二）訊據被告涂安居就經常接受被告陳建揮招待飲宴一節坦承
      不諱，但矢口否認有何圖利犯行，辯稱：陳建揮雖曾在張
      森源及謝富宇、陳巧花夫婦接受面談前，委請我協助渠等
      通過面談，但我只是念及彼此相識而敷衍式的隨口應允，
      實際上我都是依法實施面談，並無違法圖利之情事；又於
      94年4 月11日當日，我是看到李裕雄先前所實施之面談拖
      延過久，李裕雄看起來很疲憊，才主動幫忙李裕雄實施謝
      富宇、陳巧花夫婦之「二度面談」，我純粹出於善意協助
      之動機，並沒有犯罪之意圖，且面談人員為通過面談之決
      定後，尚需經上級主管之審核，面談人員自不可能有違法
      圖利行為云云。
（三）訊據被告陳明聰就經常接受被告陳建揮招待飲宴一節坦承
      不諱，但矢口否認有何非法圖利犯行，並辯稱：我於實施
      王繼宗、劉闌梅「二度面談」之過程中，乃係依已印製好
      問題之面談筆錄例稿逐一進行，因王繼宗、劉闌梅之陳述
      相符才為「面談通過」之決定，我沒有任何不法圖利之犯
      行，且陳建揮既自承其係於93年9 月3 日始知王繼宗、劉
      闌梅之「二度面談」由我實施，更足認陳建揮事前並未就
      此向我提出請託，且面談人員為通過面談之決定後，尚需
      經上級主管之審核，面談人員自不可能有違法圖利行為，
      此外，進行面談時，並未見到各地派出所員警之訪談資料
      ，無從與之和面談問題相互比對云云。
二、關於事實欄一──被告陳建揮涉及圖利使大陸地區女子非法
    入境部分：
（一）附表一編號1 至3 所示男子分別於該附表所示之結婚時點
      ，與各該大陸地區女子辦理結婚登記，進又於該附表一所
      示之辦理戶籍登記時點，在臺灣地區各該管戶政事務所辦
      理結婚戶籍登記，附表一編號1 至3 所示之大陸地區女子
      於假結婚後，均已入境臺灣地區等情，為被告陳建揮所不
      爭執，且經證人張進雄、張森源、謝富宇先前分別於調詢
      、偵訊、原審及本院中陳述明確，此外尚有附表一編號1
      至3 所示男子之全戶基本資料在卷，及附表一編號1 至3
      所示大陸地區女子之入境資料全卷（內含出入境紀錄、面
      談筆錄、保證書、入臺申請書暨證明、公證書、戶籍謄本
      等件，陳巧花部分附於本院卷二第66-81 頁）可稽，顯係
      真實。
（二）林幼鈺與張進雄、薛小霞與張森源婚姻關係之真偽：
  1.張進雄於原審97年7 月14日審判程序中證稱：「我經由某次
    在「後壁湖海產店」之聚餐，認識同桌之陳建揮，該次席間
    陳建揮就曾提到擔任人頭丈夫而以假結婚方式讓大陸女子進
    入臺灣地區從事賣淫工作的事情，之後陳建揮復數度向我提
    及此事，並承諾支付我每月3 萬元之報酬，所以我在陳建揮
    安排下，前往大陸地區與大陸地區女子林幼鈺假結婚；又陳
    建揮當時並未跟我一起前往大陸地區，我單獨前往大陸地區
    後，在當地之食、宿，均是陳建揮事先聯繫大陸地區一名自
    稱「土田」之成年男子負責安排的。林幼鈺之後2 度入境臺
    灣地區我都有到機場接機，但林幼鈺並未跟我一起回家生活
    ，而是由陳建揮接往他處。我並無與大陸女子結婚之真意，
    與陳建揮接觸也不是請他提供面談諮詢，我不瞭解相關法令
    ，先前也未曾接觸該行業，如果不是陳建揮提議由我擔任人
    頭丈夫，我根本不知道如何前往大陸地區，也不會主動前去
    」等語明確（原審卷五第69-76 頁）。
  2.薛小霞迭於94年8 月26日調詢、偵訊中陳稱：「因母親再婚
    對象是臺灣人，所以我於93年9 月4 日第一次入境臺灣地區
    探視母親，而該次在臺期間，經由朋友介紹認識陳建揮，陳
    建揮得知我家境貧寒後，向我建議以假結婚方式在臺灣地區
    停留從事賣淫工作，每月約可賺取20餘萬元（折算人民幣為
    7 、8 萬元），我為了改善家境而應允，遂於返回大陸地區
    後，在陳建揮安排下，與人頭丈夫張森源辦理假結婚。辦妥
    假結婚相關手續後，我於94年3 月20日以夫妻團聚名義入境
    臺灣地區，且約自入境翌日或第3 日起，即在「文豐」之安
    排、接送下，以花名「小霞」從事賣淫工作，平均每天接客
    10人，並由男客所按次支付之1,500 元至2,000 元不等費用
    中，抽取450 至500 元不等之金額當作報酬，且以該報酬支
    付每月應給與張森源之3 萬元人頭丈夫費用。我於94年6 月
    1 日返回大陸地區為甫逝世的爺爺奔喪，再於94年8 月26日
    入境臺灣地區即遭拘捕。我於94年8 月26日再度以夫妻團聚
    名義入境前數日，曾與陳建揮聯繫，陳建揮當時有提及近期
    抓得比較嚴，要我自己小心」等語綦詳（94年度偵字第1759
    8 號卷第55-58 頁、第62-63 頁）。且證人張森源亦於本院
    審理時証稱：「經由陳建揮介紹認識薛小霞，我只負責娶大
    陸新娘進來，我在原審後來有承認是假結婚，與薛小霞結婚
    婚前，沒有見過面，薛小霞在金門入境後，就被人接走，沒
    有與她同住過，與薛小霞辦結婚，我沒有支付任何費用」等
    語（見本院卷三第233-235 、237 頁），核與證人薛小霞所
    述相符，應屬真實；而其於原審審理時，一度陳稱，和薛小
    霞是真結婚云云，顯與事實不符，不可採信。
  3.查證人張進雄、薛小霞、張森源與被告陳建揮要無嫌隙，衡
    情原無惡意誣陷陳建揮於罪之理；再者，本院經核證人張進
    雄、薛小霞、張森源前開證述內容，分別兼及自己圖利使大
    陸地區女子非法入境犯行、賣淫營生等不利事項而均無所隱
    諱，自顯非子虛。末參以被告陳建揮於原審95年6 月9 日準
    備程序中，亦坦言：「我因在大陸地區認識林幼鈺，遂將林
    幼鈺介紹予張進雄」等語（原審卷一第181 頁），則林幼鈺
    、薛小霞各係經由陳建揮及「土田」等人，以數萬元之代價
    覓得張進雄、張森源充任人頭丈夫後，以假結婚之方式，藉
    夫妻團聚之名，各於93年6 月7 日及94年6 月3 日、94年3
    月20日、94年8 月26日2 度非法入境後停留臺灣地區，並在
    「文豐」所經營之應召站從事賣淫工作，俱堪認明。
  4.末查，薛小霞縱別有合法管道可資取得臺灣地區人民身分（
    並非適用國籍法，而應援引臺灣地區與大陸地區人民關係條
    例等規定），惟其在齊備相關要件並完成所需手續以取得該
    身分之前，茍藉由假結婚之外觀以規避政府對大陸地區人民
    入出境臺灣地區之管制，猶為法所不許。查薛小霞於94年3
    月20日、94年8 月26日2 度入境臺灣地區，乃係以夫妻團聚
    名義申辦，且薛小霞、張森源實係在陳建揮之安排下假結婚
    俾讓薛小霞得以在臺灣地區停留從事賣淫工作，既均經本院
    詳予認定如前，則陳建揮等人就此部分所為，實質上形同以
    非法手段使大陸地區人民入境臺灣地區，自應依法論處；另
    張進雄於原審審理中原已證述其並非由陳建揮陪同，而係單
    獨前往大陸地區等語屬實（原審卷五第69-70 頁）。從而，
    被告陳建揮之辯護人以薛小霞可藉收養關係合法取得國籍（
    按應係取得臺灣地區人民身分之誤）而毋庸以假結婚方式非
    法入境，及陳建揮於張進雄入出境之時點，並未有入出境紀
    錄（原審卷六第51頁入出境紀錄參照參照）等由，分別推論
    該2 人所述不實，均顯無足取，併予指明。
（三）陳巧花與謝富宇婚姻關係之真偽：
  1.卷附通聯監聽譯文（調查卷第118 、119 、120 、121 頁，
    下稱「前開陳建揮與小倩之通聯內容」）顯示，綽號「小倩
    」之女子自94年4 月5 日至94年4 月12日間，多次致電陳建
    揮，而先後與陳建揮談論其將於94年4 月11日（經查為星期
    一）14時接受「二度面談」之相關事宜，及於「二度面談」
    後，復接收到境管局通知須於星期四（經查為94年4 月14日
    ）再次前往境管局南部辦公室報到等事，完整之通聯內容如
    下：
    陳建揮與小倩於94年4 月5 日16時9 分許之通聯內容是為
      「小倩：『揮哥，我是小倩』；揮：『怎麼樣』；小倩：
      『我的面談排了沒有？』；揮：『（4 月）11號下午2 點
      』；小倩：『我人要不要去？』；揮：『廢話』；小倩：
      『糟糕，我什麼都不會怎麼辦？』；揮：『那個我會處理
      』」。
    陳建揮與小倩於94年4 月10日16時30分許之通聯內容乃為
      「小倩：『揮哥，我小倩，明天面談事情怎麼做』；揮：
      『用好了，你明天中午12點從臺南下來，跟你老公，帶你
      的資料及流動戶口單』；小倩：『入臺證跟我老公流動戶
      口名簿嗎？』；揮：『不是，是流動戶口單，警察簽的那
      一張』；小倩：『那在我老公那裡』；揮：『我昨天跟你
      老公聯絡了』；小倩：『那明天服裝怎樣的』；揮：『隨
      便牛仔褲啊，就一般衣服，穿清純一點的，不要裝得很妖
      艷』；小倩：『那我什麼都不知道』；揮：『到時候我會
      處理』」。
    陳建揮與小倩於94年4 月12日16時43分許之通聯內容乃為
      「小倩：『剛入境那裡打電話跟我說星期四（應指93年4
      月14日）早上9 點我和我老公還要去一次』；揮：『你老
      公去就好，你不用去』；小倩：『入境科就說我也要去』
      ；揮：『去幾樓？』；小倩：『七樓』；揮：『他們叫你
      倆再去一次？』；小倩：『對』；揮：『好，我問一下再
      說』」。
    陳建揮與小倩於94年4 月12日19時1 分許之通聯內容乃為
      「小倩：『你問了沒有』；揮：『有，他說明天要問啦』
      ；小倩：『會不會是那天我跟老公講的不一樣』；揮：『
      不是，是外面那女的在搞鬼，我問詳情就跟你說』；小倩
      ：『好，那你再打電話給我吧』」。
  2.另卷附94年4 月11日境管局高雄服務處蒐證照片（調查卷第
    1-2 頁）、境管局94年4 月14日內部簽呈（調查卷第139 頁
    ）分別顯示：陳建揮乃陪同陳巧花、謝富宇，一行3 人於94
    年4 月11日前往境管局高雄服務處；陳巧花、謝富宇之「二
    度面談」原排定在94年4 月11日下午，且經抽籤結果分派由
    李裕雄員警實施面談，惟因涂安居主動向李裕雄表示陳巧花
    、謝富宇之面談由其實施，而李裕雄不便拒絕，乃私下將該
    面談案交予涂安居實施，嗣經發現後，境管局乃安排陳巧花
    、謝富宇擇期再次接受「二度面談」等各情。
  3.經比對「前開陳建揮與小倩之通聯內容」及94年4 月11日境
    管局高雄服務處蒐證照片、境管局94年4 月14日內部簽呈後
    ，顯見通聯譯文之「小倩」即係大陸地區女子陳巧花，亦即
    大陸地區女子陳巧花入境臺灣地區後，以「小倩」對外自稱
    ，且陳巧花因實際上並未與謝富宇同居共營生活，而屢向被
    告陳建揮表示憂心無法通過「二度面談」，惟被告陳建揮聽
    聞後，非僅2 度向陳巧花擔保面談必能順利通過，復又向陳
    巧花告知其就「二度面談」之事，已先行另與謝富宇聯繫妥
    當甚明。
  4.另由被告陳建揮遭警方搜索後，與小倩於94年8 月2 日16時
    52分許之通聯內容為：「小倩：『揮哥，這幾天你讓我回去
    吧，這幾天抓的很嚴，抓的好多小姐』；揮：『你不要講，
    今天我家被搜』；小倩：『萬一我回去出事怎麼辦，以後都
    不能來了，很怕呢，你讓我先回去好了，你叫誰先幫我安排
    機票』；揮：『好，電話中不要講』；小倩：『好，我這二
    天先回去』；揮：『好』」（94年度偵字第17600 號卷第31
    8 頁）。更足證被告陳建揮顯非單純教導陳巧花如何面談，
    其就陳巧花從事賣淫早已知悉，並安排陳巧花入出境，且本
    案案發後，陳巧花急於離境，猶找被告陳建揮協助，更足證
    其為被告陳建揮引進，而於「文豐」經營之應召站賣淫。
  5.再佐以證人謝富宇於原審準備程序中，亦陳稱：「我經由一
    位相熟之友人認識陳建揮後，陳建揮請我幫忙辦假結婚之相
    關手續，讓陳巧花入境臺灣地區，而陳巧花入境後，我就再
    也無法主動聯絡到陳建揮或陳巧花」等語明確（原審卷一第
    142 頁）；另薛小霞（經陳建揮安排而以假結婚方式於94年
    3 月20日入臺，且自94年3 月21或22日起至94年5 月31日止
    從事賣淫工作）於94年8 月26日調詢中另陳稱：「與我屬同
    一應召站從事賣淫工作的，還有「小倩」等大陸地區女子」
    等語（94年度偵字第17598 號卷第57頁）。末參諸陳巧花恰
    於檢調單位實施同步搜索當天，企圖從小港國際機場搭機出
    境，且於遭逮獲之調詢、偵訊中，屢次不實陳稱不認識陳建
    揮其人等情（94年度偵字第17598 號卷第36頁、第37頁反面
    、第52頁；第38、39頁正反面參照、第51頁），茍陳巧花無
    非法入境臺灣地區從事賣淫工作等行為，又未與本案遭搜索
    之被告陳建揮保持密切聯繫而彼此相熟，焉可能如此恰巧即
    在本案案發時，始計畫離境，復於遭逮獲後，一再曲辭否認
    與被告陳建揮相識而顯有迴護陳建揮之意？綜上，已堪認陳
    巧花也係經由被告陳建揮等人代覓謝富宇充任人頭丈夫後，
    經由假結婚方式，非法入境臺灣地區，並亦在「文豐」所經
    營之應召站從事賣淫工作無訛。至陳巧花於94年8 月4 日調
    詢、偵訊中，否認其對外自稱「小倩」，另表示其與陳建揮
    互不相識云云，均非實在，自無足資為有利於被告陳建揮之
    認定。
（四）再被告陳建揮另辯稱，證人謝富宇陳述：「到大陸之後，
      陳建揮跟我說是要假結婚」云云，但實際上，謝富宇於大
      陸結婚之時點，被告陳建揮人係在臺灣，並未出境，有入
      出境資料可證，故證人謝富宇証述全部不實在云云。按被
      告、共犯或其他共同被告之自白，及證人之證詞，均屬供
      述證據之一種，而供述證據具有其特殊性，與物證或文書
      證據具有客觀性及不變性並不相同。蓋人類對於事物之注
      意及觀察，有其能力上之限制，未必如攝影機或照相機般
      ，對所發生或經歷的事實能機械式無誤地捕捉，亦未必能
      洞悉事實發生過程之每一細節及全貌。且常人對於過往事
      物之記憶，隨時日之間隔而漸趨模糊或失真，自難期其如
      錄影重播般地將過往事物之原貌完全呈現。此外，因個人
      教育程度、生活經驗、語言習慣之不同，其表達意思之能
      力與方式，亦易產生差異。故供述證據每因個人觀察角度
      、記憶能力、表達能力、誠實意願、嚴謹程度及利害關係
      之不同，而有對相同事物異其供述之情形發生，而其歧異
      之原因，未必絕對係出於虛偽所致。是以共同被告或共犯
      間之自白，遇有前後不一，或彼此互相齟齬之情形，事實
      審法院為發現真實起見，應就其全盤供述之意旨，佐以卷
      內證據為綜合判斷，並依據經驗法則及論理法則，詳予剖
      析其供述異、同之情形，若足認其關於基本事實之陳述，
      果於真實性無礙時，即非不得予以採信。又按證人之陳述
      ，如有前後不符，或相互歧異時，究竟何者為可採，法院
      仍得本其自由心證予以斟酌，非謂一有不符或矛盾，即應
      認其全部均為不可採信（最高法院92年度台上字第4387號
      、92年度台上字第6628號判決意旨參照）。查証人謝富宇
      就被告陳建揮有無與之同往中國辦理結婚手續一節之陳述
      ，雖與事實不符，但其既於原審明確指認被告陳建揮即為
      安排其前往中國假結婚之人，且於原審準備及審理程序中
      均坦承假結婚之犯行（原審卷第141 、222 頁），其與被
      告陳建揮並無嫌隙，衡情應無惡意誣陷被告陳建揮於罪之
      理；再者，本院經核證人謝富宇前開證述內容，分別兼及
      自己圖利使大陸地區女子非法入境犯行等不利事項而均無
      所隱諱，自顯非子虛。故其關於被告陳建揮即為安排其前
      往中國假結婚之人之證詞，應屬真實可信。被告陳建揮此
      部分之辯解，尚無足取。
（五）綜上，被告陳建揮係因另受應召站經營業者「文豐」之託
      ，始與「文豐」及「土田」安排附表一編號1 至3 之男子
      與大陸地區女子假結婚，進而使各該大陸地區女子藉夫妻
      團聚之名入境臺灣地區停留，且俱在「文豐」所經營之應
      召站從事賣淫工作等情，可堪認定；又被告陳建揮等人另
      又推由附表一編號1 至3 之男子辦理結婚戶籍登記，其中
      張進雄辦理結婚戶籍登記之時點，更早在申辦林幼鈺入臺
      旅行證之前，故林幼鈺之入臺旅行證，係依憑載有婚姻登
      記之戶籍謄本申辦而得，另證人張森源於94年4 月6 日辦
      理假結婚戶籍登記後，持該不實登記之戶籍謄本辦理薛小
      霞二度入進臺灣之入臺旅行證，有薛小霞之入境資料全卷
      可稽，均經本院認定如前，自亦分別足生損害於戶政機關
      、境管局就婚姻登記管理、大陸地區人民入境審核管理之
      正確性。另被告陳建揮雖推由謝富宇至戶政事務所，使該
      管公務員辦理虛偽不實之結婚登記，然渠等並未持該使公
      務員登載不實之公文書據以向境管局行使申辦假配偶之入
      臺旅行證，此部分自無行使使公務員登載不實公文書之行
      為，可以認定。
綜上所述，被告陳建揮連續意圖營利使大陸人民非法入境臺灣地
區等犯行，均堪認定。
三、關於事實欄二──被告涂安居、陳明聰部分：
（一）大陸地區人民進入臺灣地區許可辦法第4 條第1 項規定：
    「大陸地區人民為臺灣地區人民配偶，申請進入臺灣地區團
    聚，主管機關經審查後，得核給1 個月停留期間之許可；通
    過面談准予延期後，得再核給5 個月停留期間之許可」。又
    大陸地區人民申請進入臺灣地區面談管理辦法第4 條規定：
    「（第1 項）境管局受理大陸地區人民申請進入臺灣地區團
    聚、居留或定居案件時，境管局應於受理申請後10日內，函
    請轄區警政機關…於文到1 個月內，協助訪查申請人之臺灣
    地區配偶或親屬之家庭、身心、經濟等狀況，並將訪查結果
    資料回復境管局，供境管局作為審核申請案之依據。（第2
    項）實施面談人員，應於對大陸地區人民及其臺灣地區配偶
    實施面談前，詳閱前項訪查結果資料。（第3 項）申請人之
    臺灣地區配偶或親屬現在在臺灣地區者，經審認有婚姻異常
    之虞或疑有依法不予許可之事項者，境管局得以書面通知其
    臺灣地區配偶或親屬接受訪談」；第5 條第2 項規定：「大
    陸地區人民及其臺灣地區配偶或親屬無法…於境外接受面談
    者，得先予核發入境許可，大陸地區人民應於入境時，至境
    管局設於機場、港口之服務站接受面談。其臺灣地區配偶或
    親屬應到場配合接受面談程序」；第6 條規定：「大陸地區
    人民及其臺灣地區配偶或親屬依前條第2 項規定接受面談後
    ，境管局認案件複雜，非進一步查證，無法為即時之認定者
    ，得同意該大陸地區人民經查驗後入境，並以書面通知其偕
    同臺灣地區配偶或親屬，於停留期間屆滿前，至指定處所接
    受二度面談」；第10條第5 款規定：「大陸地區人民接受面
    談，有下列情形之一者，其申請案不予許可；已許可者，應
    撤銷或廢止其許可：…五、經面談及其他相關佐證資料，無
    積極事證足認其婚姻為真實…」；第11條：「大陸地區人民
    抵達機場、港口或已入境，經通知面談，有前條各款情形之
    一者，其許可應予撤銷或廢止，並註銷其入出境許可證件，
    逕行強制出境…」。而依前開法令可知，當境管局收受大陸
    地區人民以與臺灣地區配偶團聚為由，申請入境臺灣地區之
    案件時，依規定應函請申請人臺灣地區配偶之管區員警前去
    臺灣地區配偶戶籍地進行訪查，另並通知申請人之臺灣地區
    配偶前往接受訪談「臺灣地區配偶第一次面談」，而實施面
    談人員審酌訪查紀錄資料及面談結果，如初步得認婚姻關係
    真實，方得作成「通過面談」之決定，並核發入臺旅行證，
    供申請人入境至境管局設於機場、港口之服務站接受「大陸
    地區人民第一次面談」，且斯時臺灣地區配偶也應到場配合
    接受面談，亦即臺灣地區配偶有可能必須再次接受「臺灣地
    區配偶第一次面談」；換言之，如「臺灣地區配偶第一次面
    談」即未通過，申請人根本無由取得入臺旅行證而非得入境
    臺灣地區。在臺灣地區配偶、申請人接受「第一次面談後」
    ，實施面談人員原應按婚姻關係之真偽，分別作成「通過面
    談」而核給申請人6 個月期停留許可之決定，或撤銷申請人
    之申請案並註銷申請人之入臺旅行證，且將申請人強制遣送
    出境之決定；惟如實施面談人員認案件複雜而無法即時認定
    婚姻關係之真偽，則得核給該大陸地區人民1 個月停留期間
    之許可，並通知申請人偕同臺灣地區配偶，於停留期間屆滿
    前，至指定處所接受「二度面談」。如申請人及臺灣地區配
    偶均依限期接受「二度面談」且有積極事證足認婚姻為真實
    ，實施面談人員得在「入臺旅行證延期申請書」批註「通過
    面談」之字句，而再核給申請人5 個月停留期間之許可；反
    之，如未通過「二度面談」，實施面談人員即應撤銷申請人
    之申請案並註銷申請人之入臺旅行證之決定，且立即將申請
    人強制遣送出境。又申請人與臺灣地區配偶於接受訪、面談
    中，就雙方相識、交往進而結婚等經過，如果所述不一且欠
    缺合理解釋，自難認婚姻關係真實存在；另申請人之臺灣地
    區配偶前往大陸地區娶親所需花費從何而來？家人又是否事
    先知情並提供如何之支持等項，也均為認定婚姻關係真偽之
    際應加以考量者；末就「二度面談」部分，因申請人已獲准
    入境臺灣地區停留，則申請人與臺灣地區配偶2 人，在申請
    人停留臺灣地區之期間是否共同生活，及2 人就共營生活期
    間所經歷事項、雙方生活習慣等描述是否一致，更為認定婚
    姻關係真偽之關鍵，質言之，如申請人與臺灣地區配偶2 人
    確有結婚真意而共營生活，則2 人就近1 個月以來共營生活
    期間慣常或甫發生之事項，必有鮮明且一致之記憶，從而僅
    2 人就此等事項均進行陳述，且陳述內容又互核相符，方足
    認婚姻關係真實存在，亦屬稍具常識之人所普遍、周知之理
    ，均合先指明。
（二）查被告涂安居係高雄市政府警察局前鎮分局員警，並自92
    年12月起，按每間隔2 個月即輪替支援1 個月之頻率，奉派
    前往境管局高雄服務處擔任實施面談人員，迄至94年4 月11
    日其私下自李裕雄員警承接前開陳巧花、謝富宇之「二度面
    談」案件遭發覺方止；另被告陳明聰則係高雄市政府警察局
    小港分局海汕派出所之員警，亦於93年5 月14或15日起至9
    月中旬，按前開頻率支援境管局高雄服務處之面談公務，2
    人均係屬依法令從事公務之人員，而知悉前開法令規定；又
    張森源於94年1 月28日之「臺灣地區配偶第一次面談」及陳
    巧花、謝富宇於94年4 月11日之「二度面談」，均係由涂安
    居實施並俱作成「通過面談」之結論，並批註在相關欄位。
    至劉闌梅、王繼宗於93年8 月30日之「二度面談」，則由被
    告陳明聰實施並作成「通過面談」之結論等情，分別為被告
    涂安居、陳明聰所不爭執，且有陳巧花94年4 月11日「二度
    面談」筆錄（調查卷第140-143 頁）、謝富宇94年4 月11日
    「二度面談」筆錄（調查卷第146-149 頁）、陳巧花入臺旅
    行證延期申請書（調查卷第150 頁）在卷，及高雄市政府小
    港分局勤務紀錄表、薛小霞、陳巧花、劉闌梅入境資料全卷
    （內含出入境紀錄、面談筆錄、保證書、入臺申請書暨證明
    、公證書、戶籍謄本等件）可稽，自均堪認定。
（三）各該訪查紀錄表、面談筆錄之記載：
  1.薛小霞、張森源部分（即事實欄二(一)1.部分）
    管區員警於94年1 月13日前往張森源位於臺南市○○○路
      ○段315 巷1 弄24號4 樓之戶籍地實施訪談，而張森源於
      該次訪談中答稱：「自己任職於弘新建材行，月薪2 萬7,
      000 元，且配偶來臺後預計住在岳母位於臺南市○○路27
      1 巷之住處，及父母、胞妹事先均不知道其迎娶大陸配偶
      之事，母親事後知悉更是反對」；另張森源之母則陳述：
      「張森源在外工作不定且負債累累」等語。員警因而研判
      結果張森源極有可能為虛偽結婚之人頭對象，並建議實施
      面談人員審慎評估，且俱將前開訪談經過及評估、建議明
      確記載在訪查紀錄表內等情，有該訪查紀錄表（薛小霞入
      境資料全卷第8 頁）可資佐證。
    張森源於94年1 月28日接受「臺灣地區配偶第一次面談」
      過程中，乃向負責對其實施面談之被告涂安居答稱：「（
      問：目前職業？收入多少？）目前在臺南市賣檳榔，月入
      3 萬元」及「（問：申請來臺住址？）申請來臺住戶籍地
      」、「（問：你結婚經費共花費多少？是何人支出？）結
      婚經費共花費15萬元，是由我向陳建揮〔誤為陳建輝〕借
      支」等語，亦有面談筆錄（薛小霞入境資料全卷第21-22
      頁）可資佐證。
    經核，姑不論張森源於訪、面談所自承與其共同生活之母
      親、胞妹等人及父親等至親，無一事先知悉娶親之事，而
      相關之15萬元花費，則全然向無親屬關係之陳建揮告貸，
      已顯然悖於常情；再者，張森源在前後相隔不過15日之訪
      、面談中，就自己職業、收入及薛小霞入境臺灣地區後擬
      居住地點之陳述，復迥然不一，則再向張森源究明相歧緣
      由之前，實無由認定薛小霞、張森源間婚姻關係真實存在
      ，原屬至明之理。
  2.陳巧花、謝富宇面談筆錄之記載部分（即事實欄二(一)2.部分
    ）：
    依謝富宇面談筆錄所載（陳巧花入境資料全卷第13頁、第
      24頁，調查卷第149 頁）：謝富宇就自己在大陸住宿何處
      此一問題，先後於93年12月3 日、94年3 月11日接受「臺
      灣地區配偶第一次面談」，及94年4 月11日接受「二度面
      談」中，分別有「我在飯店住3 天，之後都住在陳巧花家
      」、「我一直住在飯店，但並非始終住在寧德飯店，另外
      還在臺灣飯店住了1 或2 天，我於93年12月3 日之陳述有
      誤」、「都是住福建省寧德市寧得酒店」3 種迥異之說辭
      ，茍謝富宇乃本於結婚真意，自臺灣地區遠至大陸地區娶
      親，其對於自己於娶親過程中之重要經歷，原當有鮮明之
      記憶，焉可能先後陳述如此迥異？顯見謝富宇各該所述，
      均顯係在面談過程中所任意編纂者，無一合於事實。
    員警於94年3 月19至24日間某日，前往謝富宇原戶籍地（
      即臺南市○○○街551 號14樓之14，又謝富宇已於94年3
      月18日將戶籍遷往臺南縣永康市○○街78號3 樓之5 ）實
      施訪談後，乃於訪查紀錄表載記：「謝富宇母親表示不贊
      同謝富宇與大陸地區女子陳巧花結婚，所以不讓謝富宇及
      陳巧花在家中居住」等語，有臺南市警察局第四分局94年
      3 月24日南市警四陸字第09444226950 號函檢送之訪查紀
      錄表可按（陳巧花入境資料全卷第10-11 頁），謝富宇之
      母既不贊同謝富宇與大陸地區女子結婚，即要無代為支付
      謝富宇前往大陸地區娶親總額高達18萬元花費之可能，從
      而，謝富宇於93年12月3 日接受「臺灣地區配偶第一次面
      談」所為迥然矛盾之應答：「（問：有無向銀行借貸或積
      欠債務？）有5 家銀行現金卡爆掉及板信60萬元貸款未繳
      ，目前共負債約120 萬元」、「（問：至大陸之花費由何
      而來？）我向母親拿18萬元去大陸」等語（陳巧花入境資
      料全卷第13頁面談筆錄參照），並非實情，可以認定。
    茲審酌謝富宇於歷次面談期間任意編纂自己前往大陸地區
      娶親之經歷，復未如實說明相關花費之金錢由來等項，原
      足令常人高度懷疑謝富宇、陳巧花婚姻關係要非實在。況
      涂安居於94年4 月11日實施「二度面談」過程中，就「謝
      富宇平日上下班時間及所使用車輛」部分，僅片面詢問陳
      巧花，另就「謝富宇有無喝酒、抽煙及嚼檳榔習慣」、「
      2 人於94年4 月10日晚間（即訪談前晚）用餐項目」等問
      題，則俱僅向謝富宇提問，有各該面談筆錄可稽（調查卷
      第142-143 頁，第148 頁），亦即謝富宇、陳巧花就共營
      生活期間慣常或甫發生之事項，實也欠缺對造說詞可供比
      對查證，衡情自尚非得認定陳巧花、謝富宇確持續同居共
      營生活，而更無足推斷該2 人婚姻關係之真正甚明。
  3.劉闌梅、王繼宗部分（即事實欄二(二)被告陳明聰部分）：
    王繼宗在「臺灣地區配偶第一次面談」中，乃答稱：「（
      問：結婚前往大陸地區…住哪裡？答：）住他（指劉闌梅
      ）家」；另劉闌梅在「大陸地區人民第一次面談」，則係
      答稱：「（問：你老公在大陸…住何處？答：）第一天住
      飯店，第二天住我家直到離開」，有各該面談筆錄可稽（
      劉闌梅入境資料全卷第18頁，第14頁），從而，王繼宗、
      劉闌梅2 人就王繼宗在大陸地區住宿地點之回答，已有所
      不一。
    王繼宗於「二度面談」過程中，被問及12組問題，其中前
      8 組問題，亦即占「二度面談」比例達66% 部分，就問題
      之內容及提問之順序，均核與其先前接受「臺灣地區配偶
      第一次面談」之過程，完全相同，有該2 份面談筆錄足按
      （劉闌梅入境資料全卷第17-19 頁，第20-22 頁），亦即
      被告陳明聰於93年8 月30日乃係採取按王繼宗先前接受「
      臺灣地區配偶第一次面談」之問題，全然予以重複詢問後
      ，僅再加問4 題組之方式，對王繼宗實施「二度面談」，
      致令「平日由誰煮菜」、「有無上市場買菜」、「有無零
      用錢」、「平日外出利用何項交通工具」、「2 人於93年
      8 月29日晚間（即訪談前晚）之用餐項目及睡前穿著」、
      「被單及棉被顏色」、「住處大門顏色」等共營生活期間
      慣常或甫發生之事項，及住處擺設等較足以檢視劉闌梅、
      王繼宗是否同居共營生活之關鍵性問題，均僅片面詢問劉
      闌梅，而未一併詢問王繼宗俾比對2 人說詞是否相符，自
      無積極事證足認劉闌梅、王繼宗之婚姻關係為真實存在。
  4.綜上，以常人一般標準審核張森源等人之面談筆錄及訪談紀
    錄表等相關佐證資料，原均尚無積極事證足認薛小霞、張森
    源，陳巧花、謝富宇及劉闌梅、王繼宗之婚姻關係真實存在
    ，則此前已屢實施「二度面談」而具有豐富審查經驗之被告
    涂安居、陳明聰，自更得輕易對渠等婚姻關係之真實性起疑
    。然被告涂安居、陳明聰非僅無視接受「二度面談」者彼此
    所述相歧，甚且單一接受面談人歷次所述前後迥異等情，而
    未進予究明，復於實施「二度面談」過程中，捨較簡易、便
    捷之詢問方式，亦即以同樣問題（或同份空白筆錄）分別詢
    問申請人及其臺灣地區配偶之方式，反另採就申請人及其臺
    灣地區配偶分別設計不同問題（或採用不同之空白筆錄）之
    繁複方式進行面談，致令諸多攸關接受面談者是否同居共營
    生活之關鍵性問題，均僅得一方之片面說詞，而無從加以比
    對，則實施各該「二度面談」之被告涂安居、陳明聰，顯非
    出於無心之疏失，而係刻意如此，甚為灼然。
（四）且被告陳建揮於原審97年7 月14日審理中亦證稱：「與大
      陸地區女子結婚之人，知道我認識很多員警，所以在「二
      度面談」前請我找關係讓他們面試過關，避免大陸地區女
      子在「二度面談」後即遭強制遣送出境。而我則會在拜託
      的人接受面談前，請託涂安居實施面談時不要刁難，涂安
      居則表示盡量。而蘇紹章也曾就面談的事拜託過我很多次
      ，我都有幫忙處理，我於93年9 月3 日在電話中與蘇紹章
      所提的93年8 月30日該件，如查證結果顯示蘇紹章曾拜託
      我的劉闌梅、王繼宗「二度面談」果由陳明聰實施，那我
      就是拜託陳明聰沒錯，只是我原先不能肯定陳明聰是否即
      為對劉闌梅、王繼宗實施面談之人，所以才藉93年9 月3
      日聚餐飲酒的機會，故意試探陳明聰，陳明聰當時向我表
      示那件他收起來了，是他用的沒錯」等語（原審卷五第96
      、93、94頁），復分別核與被告涂安居先後於94年8 月2
      日調詢、94年8 月3 日偵訊中自白：「我奉派支援境管局
      高雄服務處面談業務期間，陳建揮主動前來向我表示他是
      仲介大陸地區女子入境臺灣地區，並希望我在擔任實施面
      談人員期間，能夠讓特定人通過面談，他有請我幫忙，我
      說儘量，可以幫忙就幫忙。又陳建揮確曾就陳巧花、謝富
      宇「二度面談」之事請託我幫忙，當初我認為只有自任實
      施面談人員，才能讓渠等順利通過面談，所以主動向李裕
      雄要求調換實施面談對象」（94年度偵字第17600 號卷第
      11-16 頁、第5-7 頁），及被告陳明聰迭於94年8 月3 日
      偵訊及原審羈押訊問中坦言：「我於93年5 月中旬至6 月
      中旬、8 月中旬至9 月中旬奉派支援境管局面談工作，經
      由涂安居介紹認識陳建揮，而陳建揮拜託我於實施特定人
      之面談時通融」等語（94年度偵字第17599 號卷第2-5 頁
      ，原審94年度聲羈字第748 號卷第11-13 頁）相符，均堪
      信為實在。且陳巧花、謝富宇之「二度面談」經抽籤結果
      ，原分派由李裕雄員警實施，因被告涂安居主動提出代為
      詢問之要求，李裕雄乃私下將該面談案交予被告涂安居實
      施，足徵被告陳建揮因與被告涂安居、陳明聰素有飲宴交
      誼，遂請託熟知相關法令及業務之被告涂安居、陳明聰，
      在顯然欠缺積極事證足認薛小霞、張森源，陳巧花、謝富
      宇及劉闌梅、王繼宗之婚姻關係真實下，遽然違背前述大
      陸地區人民申請進入臺灣地區面談管理辦法第10條第5 款
      等相關法令，分別為張森源等人通過面談之決定，致使薛
      小霞嗣後得以順利入境臺灣地區，另劉闌梅、陳巧花則因
      而均順利續留臺灣地區，而未即遭強制遣送出境。因此，
      被告涂安居、陳明聰於偵、審程序中迭辯稱：係依法令規
      定實施面談，並為通過面談之決定，無非法圖利犯行云云
      ，均顯非事實。
（五）被告陳明聰另辯稱，其進行面談時，並未見過轄區警政機
      關協助訪查申請人之臺灣地區配偶或親屬之家庭、身心、
      經濟等狀況之訪查結果資料云云。惟按大陸地區人民申請
      進入臺灣地區面談管理辦法第4 條規定：「境管局受理大
      陸地區人民申請進入臺灣地區團聚、居留或定居案件時，
      境管局應於受理申請後10日內，函請轄區警政機關…於文
      到1 個月內，協助訪查申請人之臺灣地區配偶或親屬之家
      庭、身心、經濟等狀況，並將訪查結果資料回復境管局，
      供境管局作為審核申請案之依據。實施面談人員，應於對
      大陸地區人民及其臺灣地區配偶實施面談前，詳閱前項訪
      查結果資料」。是以境管局於接受入臺旅行證之申請後，
      均依前述法令之規定，函請轄區警政機關訪查申請人之臺
      灣地區配偶或親屬，並於訪查結果資料回復境管局後，再
      安排面談時間，於面談前將轄區警政機關訪查結果資料提
      供面談官員作為詢問申請人及是否准許發給入臺旅行證之
      參考，於各該案件面談後，境管局並依各該資料依日期先
      後作專卷建檔保存及管理（面談紀錄、錄音及錄影資料，
      由境管局負責彙整，併同申請資料、文書驗證證明文件、
      第4 條第1 項訪查結果資料及其他相關文件，製作專卷建
      檔保存及管理，93年3 月1 日公佈之大陸地區人民申請進
      入臺灣地區面談管理辦法第7 條第3 項定有明文，見本院
      卷四第57頁），於陳巧花、薛小霞、劉闌梅案中亦復如此
      ，各有臺南市警察局第四分局94年3 月24日南市警四陸字
      第09444226950 號函附查訪紀錄表（陳巧花入境資料全卷
      第10、11頁）、臺南市警察局第六分局94年1 月14日南市
      警六陸字第0944620142號函附查訪紀錄表（薛小霞入境資
      料全卷第7 、8 頁）、臺南市警察局第一分局93年8 月26
      日南市警一陸字第0930026053號函附查訪紀錄表（劉闌梅
      入境資料全卷第12、13頁）可證，是被告陳明聰此部分所
      辯，顯屬虛偽。
（六）此外，被告涂安居、陳明聰於未支援境管局面填工作時，
      在其各自之服務單位尚負責受境管局委託查訪大陸配偶及
      其臺籍親屬之工作，被告涂安居曾於93年9 月13日受派訪
      查劉顯榮、郭翠玲，93年10月18日訪查李建興、黃惠妹，
      93年8 月23日訪查陳世昌；被告陳明聰曾於93年6 月4 日
      受派訪查羅飛龍，於93年9 月1 日訪查郭鴻龍、潘美英，
      有內政部警政署入出境管理局94年8 月9 日境專穀字第09
      420384140 號函附面談統計表在卷可證（見94年度偵字第
      17600 號卷第180 、181 、182 、183 、192 頁），更足
      證被告涂安居、陳明聰均明知其查訪所得之資料，即為日
      後供面談公務員詳閱及是否核准面談之依據，渠等對大陸
      及配偶申請入臺所有程序及法規、面談注意事項、要領均
      明確知悉，猶違背法令圖利他人。
（七）再被告涂安居、陳明聰為進行面談之第一線人員，自應依
      前述大陸地區人民申請進入臺灣地區面談管理辦法第4 條
      第2 項之規定，詳閱轄區警政機關訪查結果資料，且渠等
      對於接受面談人之臨場反應，陳述是否誠懇、真實等，自
      較事後再行書面審核之主管更能為準確之判斷，故渠等為
      通過面談之決定後，事後再行書面審核之主管均會依例予
      以核可渠等所為之決定，是渠等辯稱，因另有主管審核，
      無從圖利他人云云，顯係臨訟卸責之詞，不足採信。
（八）被告涂安居係因受陳建揮之請託，明知違背大陸地區人民
      申請進入臺灣地區面談管理辦法第10條第5 款等相關法令
      ，先後在欠缺積極事證足認各該婚姻關係真實之情況下，
      遽為張森源通過「臺灣地區配偶第一次面談」及陳巧花、
      謝富宇通過「二度面談」等決定，而直接圖薛小霞以順利
      入境臺灣地區之不法利益，另又直接圖陳巧花以續留臺灣
      地區，不致遭強制遣送出境之不法利益。被告陳明聰因受
      陳建揮之請託，明知已違背大陸地區人民申請進入臺灣地
      區面談管理辦法第10條第5 款等相關法令，而在欠缺積極
      事證足認婚姻關係真實之情況下，逕認劉闌梅、王繼宗通
      過「二度面談」，而直接圖劉闌梅以未即遭強制遣送出境
      、得續留臺灣地區之不法利益，均堪認定。而前揭三名大
      陸女子所得之不法入境臺灣或續留臺灣之利益，並無法以
      具體數字衡量，此外，尚無積極事證可資審認該不法利益
      確實逾5 萬元，故依罪證有疑，利於被告之原則，僅能認
      定被告涂安居、陳明聰圖他人不法利益，致他人因而獲得
      不法入境臺灣或續留臺灣之利益，未逾5 萬元。至於前揭
      三名大陸女子獲得不法入境臺灣或續留臺灣之不法利益後
      ，將從事何種工作、收入多少，並非被告涂安居、陳明聰
      所能預見，此由被告涂安居陳稱：「陳建揮表示渠是仲介
      大陸妹以結婚方式來臺，大陸妹來臺主要目的係打工」等
      語（94偵17600 號卷第12頁），即可得知，是尚難認定被
      告涂安居、陳明聰為圖利他人犯行時，可得知該他人將因
      此獲得逾5 萬元之不法利益。另原審以：由蘇紹章經營之
      「真愛紗應召站」94年7 月間營業情形顯示：大陸地區女
      子來臺從事賣淫工作之日營業額多在萬元以上（至於賣淫
      女子就營業額如何與應召站業者、車伕朋分，核屬應召站
      業者、車伕如何間接獲利之另事，惟此部分俱非涂安居、
      陳明聰事先得以預見，是故非可論以間接圖利應召站業者
      、車伕之罪），及薛小霞前所陳稱：「以假結婚方式在臺
      灣地區停留從事賣淫工作，每月約可賺取20餘萬元」等語
      ，足見賣淫女子每工作1 日，約可賺取萬元以上之營業額
      ，至每月累積之營業額則在20萬元以上，從而認定被告涂
      安居、陳明聰所分別圖以薛小霞、陳巧花、劉闌梅之利益
      ，均具有不法性，且數額也都顯逾5 萬元云云。然查蘇紹
      章經營之「真愛紗應召站」獲利豐厚，並不足證明個別之
      賣淫女子或「文豐應召站」之賣淫女子所得，亦同等豐厚
      、必逾5 萬元，且薛小霞於警詢陳稱：「賣淫每月約可賺
      取20餘萬元」等語，係其未入境臺灣之前，被告陳建揮告
      知其可能有如此獲利，此由薛小霞警詢筆錄前後文整體詳
      閱即可得知（94年度偵字第17598 號卷第55-56 頁），是
      原審以此認定薛小霞入境臺灣必獲利逾5 萬元，尚嫌率斷
      ，附此敘明。
（九）綜上所述，被告涂安居就自己主管之面談事務，明知違背
      法令，先後直接圖薛小霞、陳巧花之不法利益，使其得非
      法入境或居留臺灣，及被告陳明聰亦就自己主管之面談事
      務，明知違背法令，直接圖劉闌梅之不法利益，使劉闌梅
      得繼續非法居留臺灣，可堪認定。又依附表四所示之通聯
      紀錄雖顯示：陳建揮乃係93年9 月3 日方向被告陳明聰刺
      探得知93年8 月30日劉闌梅、王繼宗之「二度面談」案件
      ，確係由被告陳明聰實施乙情，惟因面談係採抽籤叫號方
      式為之，故被告陳建揮乃先告知受面談人姓名以請託被告
      涂安居、陳明聰提供協助，事後再行確認其所請託之個案
      是否確由被告涂安居、陳明聰面談，而本件面談又係第三
      人蘇紹章委託被告陳建揮處理之案件，是以被告陳建揮須
      俟面談結束後，方得確認究係由被告涂安居、陳明聰或其
      他公務員親自實施面談，以回報蘇紹章，原要無悖於常情
      之處，斷不容執此遽為被告涂安居、陳明聰未在實施面談
      前接獲陳明聰請託之推論，是被告陳明聰此部分所辯，無
      足採信。
貳、論罪部分：
一、被告陳建揮部分：
（一）被告陳建揮行為後，如附表五所示之「罰金刑法定最低度
      刑與刑之加、減」、「共同正犯」、「連續犯」、「牽連
      犯」等規定乃經變更（內容詳該附表所示），並於95年7
      月1 日施行，玆經整體比較結果，如以行為時法論處，罰
      金刑之法定最低度刑較低，且罪數較少，均較為有利，質
      言之，裁判時法並未較為有利，從而依刑法第2 條第1 項
      規定，自應整體適用行為時法，亦即修正前法。至於同於
      95年7 月1 日施行之刑法施行法第1 條之1 ，僅係規範如
      何將刑法分則罰金刑之單位由「銀元」轉換為「新臺幣」
      ，未就各該分則之實際內涵加以變更；另累犯之相關規定
      ，就前案非屬軍法裁判，而本案復係故意犯之部分，實質
      內容並無變動，均自不生新舊法比較之問題，而應直接適
      用裁判時法，俱合先敘明。
（二）就事實欄一中，被告陳建揮、「土田」、「文豐」安排彼
      此俱欠缺結婚真意之附表一編號1 至3 所示男子、大陸地
      區女子，在大陸地區辦理結婚公證，使附表一編號1 至3
      所示之大陸地區女子得援引大陸地區人民進入臺灣地區許
      可辦法第4 條第1 、2 項之配偶申請來臺團聚規定，入境
      臺灣地區。而附表一編號1 至3 所示男子，又各係為了賺
      取每月3 萬元等利益，始應允充任人頭丈夫而與該附表所
      示之大陸地區女子假結婚，已如前述，則被告陳建揮、「
      土田」、「文豐」及各該人頭丈夫在主觀上，乃係基於共
      同營利之意圖，甚為明確。是被告陳建揮此部分所為，均
      係犯意圖營利，而違反不得使大陸地區人民非法進入臺灣
      地區之規定，應依同條例第79條第2 項加以處斷；公訴意
      旨認此部分應僅係涉犯同條例第79條第1 項之罪，容有未
      當，惟二者之基本事實相同，本院自應變更起訴法條予以
      審理。被告陳建揮就各該圖利使大陸地區女子非法入境之
      犯行，與「土田」、「文豐」，另又分別與各該人頭丈夫
      具有犯意聯絡、行為分擔，各應論以共同正犯。陳建揮多
      次圖利使大陸地區人民非法入境犯行，時間緊接、手法相
      同，觸犯構成要件相同之罪名，顯係基於概括犯意反覆實
      施，為連續犯，應依修正前刑法第56條之規定，從一重處
      斷。被告陳建揮圖利使大陸地區女子薛小霞於94年8 月26
      日第2 度非法入境之犯行，雖未據起訴，惟該犯行與起訴
      書已敘及之其他圖利使大陸地區女子非法入境犯行，既存
      有修正前刑法第56條連續犯之裁判上一罪關係，自為起訴
      效力所及，本院自得併予審理。
（三）另就事實欄一（一）、（二）2 之被告陳建揮推由人頭老
      公張進雄、張森源辦理假結婚登記，並進而向境管局行使
      該不實結婚登記之文書，以申請大陸女子入臺旅行證部分
      ，被告陳建揮所為，係犯刑法第216 、214 條之行使使公
      務員登載不實文書罪（檢察官漏載起訴法條）；其此部分
      使公務員登載不實之低度行為，為行使之高度行為所吸收
      ，不另論罪；其利用不知情之代辦人員犯行使使公務員登
      載不實文書罪，應論以間接正犯。被告陳建揮二次行使使
      公務員登載不實犯行，時間緊接、手法相同，觸犯構成要
      件相同之罪名，顯係基於概括犯意反覆實施，為連續犯，
      應依修正前刑法第56條之規定，從一重處斷。至就事實欄
      一（二）1 、（三）之被告陳建揮推由人頭老公辦理假結
      婚登記，係犯刑法第214 條之使公務員登載不實文書罪（
      檢察官漏載起訴法條）。被告陳建揮二次使公務員登載不
      實犯行，時間緊接、手法相同，觸犯構成要件相同之罪名
      ，顯係基於概括犯意反覆實施，為連續犯，應依修正前刑
      法第56條之規定，從一重處斷。被告陳建揮就事實欄一之
      行使使公務員登載不實文書、使公務員登載不實犯行，與
      「土田」、「文豐」，及分別與各該人頭丈夫、大陸地區
      女子間存有犯意聯絡、行為分擔，各應以共同正犯論之。
（四）被告陳建揮前開所犯連續行使使公務員登載不實文書罪、
      連續使公務員登載不實罪，分別與連續意圖營利而違反不
      得使大陸地區人民非法進入臺灣地區規定罪，具有修正前
      刑法第55條後段之方法、目的牽連關係，是以應從一重以
      連續意圖營利而違反不得使大陸地區人民非法進入臺灣地
      區規定罪論處，並依法加重其刑。
（五）陳建揮曾因重利案件，經法院判處有期徒刑6 月確定，於
      93年2 月4 日易科罰金執行完畢一情，有臺灣高等法院被
      告前案紀錄表1 份可按，其於該徒刑執行完畢後，5 年以
      內故意再犯本案有期徒刑以上之各罪，均應依刑法第47條
      第1 項論以累犯，並遞加重其刑。
二、被告涂安居、陳明聰部分：
（一）被告涂安居、陳明聰行為後，如附表五所示之「罰金刑法
      定最低度刑與刑之加、減」或「罰金刑法定最低度刑」、
      「連續犯」（「連續犯」之部分僅與涂安居有關，與陳明
      聰無關）等規定乃經變更（內容詳該附表所示），並於95
      年7 月1 日施行，玆經整體比較結果，裁判時法並未較為
      有利，從而依刑法第2 條第1 項規定，自應整體適用行為
      時法，亦即被告涂安居、陳明聰所為涉犯刑法部分，應適
      用修正前刑法。
（二）按刑法第10條第2 項所稱之公務員，94年2 月2 日修正前
      係規定：「稱公務員者，謂依法令從事於公務之人員」，
      94年2 月2 日修正（95年7 月1 日施行）為：「稱公務員
      者，謂下列人員：一、依法令服務於國家、地方自治團體
      所屬機關而具有法定職務權限，以及其他依法令從事於公
      共事務，而具有法定職務權限者。二、受國家、地方自治
      團體所屬機關依法委託，從事與委託機關權限有關之公共
      事務者。」其中第一款前段係「身分公務員」，同款後段
      則為「授權公務員」，無論係「身分公務員」或「授權公
      務員」，凡是具有法定職務權限之人，在從事公共事務範
      圍內之事項均屬之。又法定職務權限，所稱「法定」係指
      法律規定、法規命令、職權命令或職務命令等而言，自包
      括各機關組織法或條例、機關內部行政規則（例如組織規
      程、處務規程、業務管理及考核要點等）在內。刑法上公
      務員之定義，在新法施行後，與修正前未盡相同，構成要
      件亦有變更，且貪污治罪條例第2條原規定：「依據法令
      從事公務之人員，犯本條例之罪者，依本條例處斷；其受
      公務機關委託承辦公務之人，犯本條例之罪者，亦同。」
      亦於95年5 月30日修正為：「公務員犯本條例之罪者，依
      本條例處斷。」於同年7 月1 日同步施行，以配合前述刑
      法之修正，亦即貪污治罪條例與刑法採取相同之公務員定
      義（最高法院97年度台上字第6852號、第6765號、第6352
      號判決參照）。是刑法上公務員之定義在新法施行後，已
      較前為嚴格，犯罪構成要件已有變更；比較新、舊法，以
      修正後之貪污治罪條例之規定較有利於被告。
（三）按貪污治罪條例第6 條第1 項第4 款之圖利罪，原規定：
      「對於主管或監督之事務，直接或間接圖私人不法之利益
      者，處5 年以上有期徒刑，得併科新臺幣3 千萬元以下罰
      金」，並規定未遂犯罰之（同條例第6 條第2 項）。嗣90
      年11月7 日該條項款之規定經修正：「對於主管或監督之
      事務，明知違背法令，直接或間接圖自己或其他私人不法
      利益，因而獲得利益者，處5 年以上有期徒刑，得併科新
      臺幣3 千萬元以下罰金」。同時刪除該條項款關於圖利罪
      未遂犯之處罰。申言之，圖利罪之成立，應以行為人對於
      主管或監督之事務，明知違背法令，直接或間接圖自己或
      其他私人不法利益，並因而獲得利益為構成要件。其犯罪
      構成要件較舊法更為嚴謹，並已修正改為結果犯，不處罰
      未遂犯（最高法院91年度台上字第6006號、93年度台上字
      第1848號裁判要旨參照）。該條項款於98年4 月22日修正
      公布為：「對於主管或監督之事務，明知違背法律、法律
      授權之法規命令、職權命令、自治條例、自治規則、委辦
      規則或其他對多數不特定人民就一般事項所作對外發生法
      律效果之規定，直接或間接圖自己或其他私人不法利益，
      因而獲得利益者，處5 年以上有期徒刑，得併科新臺幣3
      千萬元以下罰金」。僅是90年11月7 日修法時之立法理由
      關於法令範圍之說明之明文化，非屬法律之變更（最高法
      院98年度台上字第6873號判決要旨參照），是有關被告涂
      安居、陳明聰犯上開圖利部分，係於93、94年間發生，自
      應適用裁判時上開條文之規定。
（四）又按貪污治罪條例第6 條第1 項第4 款圖利罪所謂之「違
      背法令」，依立法理由說明，係指法律、法律授權之法規
      命令、職權命令、委辦規則等，對不特定多數人民就一般
      事項所作對外發生法律效果之規定而言（最高法院93年度
      臺上字第4499號判決意旨參照）。而大陸地區人民申請進
      入臺灣地區面談管理辦法，乃依臺灣地區與大陸地區人民
      關係條例第10條之1 規定訂定之，在性質上自屬法律授權
      且對不特定多數人民就一般事項所作對外發生法律效果之
      法規命令無訛，被告涂安居、陳明聰竟於職司主管面談事
      務之際，違背該辦法第10條第5 款、第11條等規定，而圖
      薛小霞等大陸地區女子之入境或續留臺灣之不法利益，所
      為均係犯貪污治罪條例第6 條第1 項第4 款之依據法令從
      事公務之人員對於主管之事務，明知違背法令，直接圖其
      他私人不法利益，因而獲得利益罪；又被告涂安居、陳明
      聰並未因各該違背法令收受賄賂（詳如後丙二(三)所述），
      是檢察官此部分之論罪，容有誤會，惟起訴之基本社會事
      實同一，起訴法條應予變更。被告涂安居先後2 次對主管
      事務圖利犯行，時間緊接、手法相同，觸犯構成要件相同
      之罪名，顯係基於概括犯意反覆實施者，為連續犯，應依
      修正前刑法第56條之規定，從一重處斷，並加重其刑。
（五）按貪污治罪條例第12條第1 項規定：犯第4 條至第6 條之
      罪，情節輕微，而其所得或所圖得財物或不正利益在新臺
      幣5 萬元以下者，減輕其刑。查被告涂安居圖二名大陸地
      區女子之入境或續留臺灣之不法利益，被告陳明聰圖1 名
      大陸地區女子續留臺灣之不法利益，情節尚非重大，該不
      法利益並無積極證據證明逾5 萬元，依罪疑惟輕原則，應
      被告涂安居、陳明聰所犯之圖利罪，應依貪污治罪條例第
      12條第1 項規定減輕其刑。被告涂安居係圖利罪之連續犯
      ，應先加重後減輕之。
五、原判決就被告三人之犯行，據予論罪科刑，固非無見；惟查
    ：
(一)被告陳建揮部分
1.陳巧花假結婚部分，係大陸女子陳巧花入境後，方辦理不實之
  結婚登記，故被告陳建揮等人未持使公務員登載假結婚之不實
  事項之戶籍謄本（或戶口名簿）申請入臺旅行證，故無行使行
  為，原判決事實欄仍記載：「行使」，但論罪欄則未論行使使
  公務員登載不實文書罪，事實之記載與理由之論述，顯有矛盾
  之處。
2.原判決認被告陳建揮未犯行賄罪，而改論其詐欺蘇紹章財物（
  見下述丙二(三)部分），原審認此部分與被告陳建揮所犯圖利使
  大陸女子非法進入臺灣地區罪有牽連犯之裁判上一罪關係，故
  併予審理。但綜觀全卷事證可知，被告陳建揮係為自己及其他
  共犯（土田、文豐、臺籍假老公、大陸女子等人）之利益而為
  圖利使大陸人民非法進入臺灣，此與被告陳建揮另行起意，向
  蘇紹章謊稱可行賄面談官員，而詐取蘇紹章金錢之犯行間，二
  者顯無方法、目的之牽連關係。是原判決此部分見解，容有誤
  會。
3.被告陳建揮所犯之詐欺罪既非本案所得審理範圍，則其所犯之
  圖利使大陸人民非法進入臺灣地區罪即有中華民國96年罪犯減
  刑條例之適用，而得減刑，原審漏未適用，尚有違誤。
(二)被告涂安居、陳明聰部分
1.被告涂安居、陳明聰係圖大陸女子「非法入境」或「非法續留
  」臺灣之不法利益，而非圖使大陸女子非法入境臺灣後「賣淫
  收入」之不法利益，業經本院認定如前，是原判決認被告涂安
  居、陳明聰係圖使大陸女子獲得賣淫收入之不法利益，亦屬有
  誤。
2.上開使大陸女子「非法入境」或「非法續留」臺灣之不法利益
  ，尚無積極證據證明逾5 萬元，業如前述，則被告涂安居、陳
  明聰即有貪污治罪條例第12條第1 項減輕其刑規定之適用，原
  審漏未適用，同有違誤。
被告三人上訴意旨，否認犯罪，雖無理由，然原判決既有上述可
議之處，自應由本院將原判決關於被告三人犯行部分，均予以撤
銷改判。
、科刑及減刑部分：
一、宣告刑
（一）被告陳建揮部分：
    本院審酌被告陳建揮意圖營利以假結婚之不法方式，使林幼
    鈺、薛小霞、陳巧花等大陸地區女子非法入境臺灣地區，並
    辦理相關結婚登記，損害戶籍登記之正確性及境管局對於大
    陸地區人民入境臺灣地區審核管理之正確性，並敗壞社會風
    氣，惡性非輕，犯後無悛悔之意，並兼衡被告陳建揮犯罪之
    動機（牟取私利）、品行（有重利前科紀錄）等一切情狀，
    爰量處如主文第2 項前段所示之刑。又本院認定之被告陳建
    輝所涉犯行，較諸檢察官起訴之犯行顯然為少（指經營應召
    站，及使劉闌梅、姚麗華、黃金花非法入境臺灣地區之犯行
    ，均不能證明，詳如後述），且部分罪質較輕（指行賄罪部
    分改論以詐欺取財罪，應另行起訴，不在本院審理範圍），
    則檢察官就陳建揮部分求予量處有期徒刑5 年，併科罰金20
    0 萬元，尚嫌過重，應量處如主文第2 項前段所示之刑較為
    妥適，附此敘明。
（二）被告涂安居、陳明聰部分：
    本院審酌被告涂安居、陳明聰身為警務人員，不思戮力從公
    ，竟於奉派支援境管局執行面談事務期間，明知違背法令，
    而在欠缺積極事證足認婚姻關係真實之情況下，遽通過面談
    之決定，分使大陸地區女子薛小霞、陳巧花、劉闌梅得以非
    法入境或續留臺灣地區，所為敗壞官箴，傷害國家公務員形
    象，且2 人犯後均毫無悔意，惟念被告涂安居、陳明聰犯罪
    之動機俱非謀取自己之不法利益，而係因慮及與自己素有飲
    宴交誼之陳建揮請託，始罹本案。並考量被告涂安居、陳明
    聰犯罪之危害程度（涂安居使1 名大陸地區女子非法入境臺
    灣地區，並使1 名大陸地區女子非法續留臺灣地區，另陳明
    聰則係使1 名大陸地區女子非法續留臺灣地區），渠等所圖
    他人之不法利益未逾5 萬等一切情狀，爰就被告涂安居、陳
    明聰所犯，分別量處如主文第3 項前段、第4 項前段所示之
    刑。
二、減刑
    被告陳建揮、涂安居、陳明聰犯罪時間均在96年4 月24日以
    前，另被告涂安居、陳明聰均犯貪污治罪條例第6 條第1 項
    第4 款之罪，有貪污治罪條例第12條規定減輕其刑適用之情
    事，三人均合於中華民國96年罪犯減刑條例所定之減刑條件
    ，爰依該條例各減該宣告刑二分之一，分別如主文第2 、3
    、4 項後段所示。
三、褫奪公權
    按犯貪污治罪條例第17規定，犯本條例之罪，宣告有期刑以
    上之刑者，並宣告褫奪公權，而此項褫奪公權之宣告，寓有
    強制性，為刑法第37條第2 項之特別規定，自應優先適用；
    又從刑附屬於主刑，除法律有特別規定者外，依主刑所適用
    之法律，應無新舊法比較之問題（最高法院81年度臺非字第
    246 號判決意旨、最高法院95年度第8 次刑事庭會議決議參
    照）。查被告涂安居、陳明聰俱經本院論以貪污治罪條例第
    6 條第1 項第4 款之罪，並宣告有期徒刑以上之刑，爰並依
    貪污治罪條例第17條、修正前刑法第37條第2 項規定為褫奪
    公權之諭知（對於褫奪公權之期間，即從刑之刑度如何並無
    明文，故依本條例宣告褫奪公權者，仍應適用刑法第37條第
    2 項，使其褫奪公權之刑度有所依憑始為合法。再者，褫奪
    公權屬從刑，與主刑之宣告應一體適用，不容分割適用，本
    件主刑適用修正前刑法規定，則關於褫奪公權之規定，亦應
    適用修正前之法律）。又被告涂安居、陳明聰為依中華民國
    96年罪犯減刑條例應減刑之罪，經宣告褫奪公權逾1 年，應
    依中華民國96年罪犯減刑條例第14條之規定，比照主刑減刑
    標準，減輕2 分之一，如主文第3 、4 項後段所示。
丙、不另為無罪諭知部分：
一、公訴意旨另謂：
（一）被告陳建揮以假結婚之方式，分別使劉闌梅、姚麗華、黃
      金花非法入境臺灣地區，因認陳建揮此部分所為，亦涉犯
      使大陸地區人民非法入境罪嫌。
（二）被告陳建揮與其所雇用之「勇仔」共同媒介姚麗華、黃金
      花，以及林幼鈺、薛小霞、陳巧花等大陸地區女子，在其
      所經營之「水噹噹應召站」擔任應召女子，而與不特定男
      客為性交行為，且陳建揮並恃此維生，以之為常業，因認
      陳建揮此部分所為，亦涉犯圖利媒介性交為常業罪嫌。
（三）被告涂安居因受陳建揮之請託，先後於其就姚麗華、邱
      文賢，黃金花、謝崑霖，薛小霞、張森源，陳巧花
      、謝富宇實施「二度面談」時，進行不實之審查，致使渠
      等順利通過面談，陳建揮並於事後各支付1 萬元之行賄被
      告涂安居；及蘇紹章俾使劉闌梅、王繼宗順利通過「二度
      面談」，乃與陳建揮共同商議後，推由陳建揮向實施面談
      人員陳明聰行賄。因認被告陳建揮亦涉犯貪污治罪條例第
      11條第1 項之行賄罪，另被告涂安居、陳明聰亦涉犯貪污
      治罪條例第4 條第1 項第5 款之違背職務收賄罪嫌、臺灣
      地區與大陸地區人民關係條例第79條第1 項使大陸地區人
      民非法入境臺灣地區罪嫌等語。
二、經查：
（一）就被告陳建揮有無以假結婚之方式，使劉闌梅、姚麗華、
      黃金花非法入境臺灣地區部分：
  1.證人蘇紹章係因見劉闌梅入境後，僅獲准在臺灣地區短暫停
    留1 個月，且須於停留期間屆滿前偕同王繼宗接受「二度面
    談」，恐渠等可能因不善於背誦、應變，以致假結婚犯行遭
    拆穿，始央求被告陳建揮代向實施面談人員請託，俾實施面
    談人員違法做成通過面談之決定，業經證人蘇紹章証述明確
    （見原審卷五第105 頁），並有蘇紹章、被告陳建揮之通聯
    監聽譯文（調查卷第15頁、第16頁）在卷可證，被告陳建揮
    既在劉闌梅已然入境臺灣地區後，始受證人蘇紹章之託，就
    劉闌梅、王繼宗通過「二度面談」一事提供助力，自無使大
    陸地區人民非法入境臺灣地區罪之該當可言。
  2.另檢察官認姚麗華（人頭丈夫為邱文賢）、黃金花（人頭丈
    夫為謝崑霖）俱經由被告陳建揮之安排，而以假結婚方式入
    境臺灣地區從事賣淫工作，應係以被告涂安居94年8 月4 日
    調詢所陳述：「陳建揮於姚麗華、邱文賢及黃金花、謝崑霖
    接受「二度面談」之前，均曾央請我提供協助」等語（94年
    度偵字第17600 號卷第11-16 頁），及附表六所示之通聯內
    容，資為主要論據。惟查，透過任何可資利用之管道，確保
    自己與配偶得以順利通過「二度面談」，非僅假結婚之夫妻
    如此，婚姻關係真實存在而希冀長期同居共營生活之夫妻，
    更有強烈需求，縱所採取之手段或有可非難處，本無足為婚
    姻關係必為虛偽之推論；至附表六編號1 、2 通聯內容各顯
    示：被告陳建揮於接獲姚麗華、謝崑霖詢問「二度面談」相
    關事項之來電後，分別表明願為姚麗華、邱文賢夫婦事先模
    擬面談可能詢及之問題，及告以謝崑霖接受「二度面談」應
    齊備之文件、證明，核俱符事理之常，自亦無由執此等通聯
    內容，遽認姚麗華及黃金花乃均以假結婚方式，非法入境臺
    灣地區並從事賣淫工作。又卷附證據既尚無足認定姚麗華、
    邱文賢及黃金花、謝崑霖係屬假結婚（邱文賢、謝崑霖涉犯
    使大陸地區人民非法入境臺灣地區罪部分，業經原審判決無
    罪確定），則被告陳建揮縱在渠等結婚前、後，就面談等大
    陸地區女子入臺相關事項提供助力，也為法所不禁，而非得
    逕以使大陸地區人民非法入境臺灣地區罪相繩。
（二）就被告陳建揮有無圖利媒介性交為常業罪嫌部分：
  1.大陸地區女子林幼鈺、薛小霞、陳巧花入境臺灣地區後，旋
    任職於「文豐」所經營之應召站擔任應召女子賣淫營生，有
    薛小霞警詢、偵訊筆錄（94年度偵字第17598 卷第55-58 頁
    ）、張進雄警詢及審理筆錄（94年度偵字第17598 卷第152-
    154 頁、原審卷五第68-76 頁）、張森源審理筆錄（本院卷
    三第233-235 頁）、謝富宇（見原審卷依第141 頁）可稽，
    至姚麗華、黃金花則俱難認曾在臺灣地區從事賣淫工作，均
    經原審判決確定在案。
  2.薛小霞於94年8 月26日調詢中固陳稱：「我在陳建揮經營之
    應召站從事賣淫工作」云云（94年度偵字第17598 號卷第55
    -58 頁）。惟查，薛小霞於同次調詢中，復言明：「我不知
    道應召站所在何處，平日均由「文豐」負責接送我直接往返
    各地飯店、賓館及住處」等語（同前偵查卷），亦即於薛小
    霞從事賣淫工作期間，出面代表應召站並擔任接送工作者，
    均僅為「文豐」一人，薛小霞既未與「文豐」以外之其餘應
    召站人員及應召站本身進行過任何接觸，則其首開關於被告
    陳建揮應係應召站負責人之所述，即非源於自己之親身體驗
    而來，反顯係出自推論，依法非得執為不利於被告陳建揮之
    認定。
  3.附表七所示之通聯內容及「前開陳建揮與勇仔之93年9 月6
    日通聯內容」中，除了附表七編號4 之對話過於精簡致語意
    不明外，餘均係言及面談相關事項，亦即經檢調人員長期監
    聽之結果，陳建揮與「文豐」、「勇仔」間之通話，無一顯
    示被告陳建揮曾對「文豐」或「勇仔」指示應召站經營相關
    事宜，從而尚難認陳建揮就「文豐」經營應召站所為之意圖
    使大陸地區女子與不特定男客為性交之行為，而媒介以營利
    為常業之犯行，具有犯意聯絡、行為分擔，另檢察官所指被
    告陳建揮雇用「勇仔」共同經營「水噹噹應召站」等犯行，
    也屬不能證明。
（三）被告陳建揮是否涉犯行賄罪嫌，被告涂安居、陳明聰是否
      涉犯收受賄賂罪及臺灣地區與大陸地區人民關係條例第79
      條第1 項使大陸地區人民非法入境臺灣地區罪嫌部分：
  1.證人蘇紹章於原審97年7 月14日審判程序中證稱：「陳建揮
    沒有指導面談技巧，我只提供陳建揮接受面談人的名字跟面
    談時間，再等他回覆，在面談前沒有把接受面談人之聯絡方
    式告訴陳建揮，接受面談人都由我帶去境管局，確定面談對
    象跟陳建揮在面談前，完全沒有任何接觸，絕對不認識，我
    自己為了經營應召站，而以假結婚名義引進大陸妹，只有只
    簽准入境一個月的對象，我才會找陳建揮面談，那表示該對
    假結婚夫婦的應答能力可能不行，才想透過關係讓渠等順利
    通過面談，我第一次拜託陳建揮是劉闌梅案，事後我有問劉
    闌梅面談經過，她說面談問題都不會很深入，也不會刁難她
    」等語，與以下「陳建揮與蘇紹章、謝崑霖之通聯內容」（
    調查卷第15頁、第16頁、第45-46 頁、第52頁、第134-135
    頁、第136 頁，以下逕稱「前開陳建揮與蘇紹章、謝崑霖之
    通聯內容」）：
    陳建揮、蘇紹章於93年8 月8 日2 時44分許之通聯內容為
      「…揮（指陳建揮，下同）：『名字先給我，我要先給別
      人啦』；蘇（指蘇紹章，下同）：『日子還沒排』；揮：
      『日子跟我講，我（再）打電話給他講…』；蘇：『男生
      ，女生（的名字）都要嘛』；揮：『對』；蘇：『男生王
      繼宗，老婆劉闌梅』…」。
    蘇紹章、陳建揮於93年8 月11日16時56分許之通聯內容為
      「…揮：『怎樣？排好了啊？』；蘇：『排到8 月30日（
      下午）3 點』…」。
    陳建揮、蘇紹章於93年12月16日4 時4 分許之通聯內容為
      「…揮：『…幾號？』；蘇：『…1 月4 日（應係指94年
      1 月4 日）』；…揮：『因為我自己認識的那兩個沒有進
      去…』；…揮：『下個月一定進去…，我跟你說一件事，
      你要聽清楚，我每件都花很多錢…』；…揮：『…因為我
      已答應你，這個也沒錢可賺…』；…揮：『你最好排1 月
      15日以後，我絕對有辦法』…」。
    陳建揮、蘇紹章於93年12月25日23時33分許之通聯內容為
      「揮：『我剛剛叫他們上一批去接這一批的，怎麼忽然跟
      我說太年輕的不要，太老的也不要』；…揮：『你那邊有
      幾個？』；蘇：『3 個而已。』；揮：『幾歲知道嗎？』
      ；蘇：『一個比較幼齒，一個21，其餘的24、25』；揮：
      『我這邊都40歲』；蘇：『你說男的啊？』；揮：『對』
      ；蘇：『男的一個23，一個差不多30歲，一個35、36歲』
      ；…揮：『…我想辦法叫他去用』；蘇：『拜託、拜託』
      」。
    陳建揮、蘇紹章於94年7 月20日1 時12分許之通聯內容為
      「…揮：『…我照說照做，我拿錢給人家，到時你又認為
      我阿揮沒做，我不想解釋…你如果認為沒拿到錢我也不想
      和你說什麼』；蘇：『明天我錢寄雞仔（指謝崑霖，下同
      ）那』；揮：『好』」。
    謝崑霖、陳建揮於94年7 月21日15時18分許之通聯內容為
      「謝崑霖：『阿彬（指蘇紹章，下同）寄2 萬在這裡，錢
      再一起拿…』；揮：『阿彬喔…好』」。
    此均顯示被告陳建揮僅向蘇紹章探詢接受面談者之姓名、年
    齡及日期，並未提供任何面談諮詢，及陳建揮復曾向蘇紹章
    表明其確實已將款項交付予他人，自己並未從中獲取任何好
    處等情，相互一致。佐以證人蘇紹章本自行逐一為附表二所
    示之臺籍男子、大陸地區女子，編纂詳載雙方之家庭、經濟
    、工作狀況及相識進而結婚等事項之教戰守則，俾渠等於應
    付面談之際，就該等事項能有相同之說辭，不致讓各該假結
    婚犯行輕易遭識破，以便使自己經營之應召站獲得更多利益
    ，衡情，蘇紹章又豈有復就自己已熟稔之事，另行支付對價
    央請陳建揮提供內容相同之協助，且歷次所支付之款項金額
    ，又動輒達數萬元之鉅之必要？足認證人蘇紹章前開陳述內
    容，應屬真實可採，被告陳建揮關於其係收取面談諮詢費用
    之所辯，應屬虛偽。
  2.再者，附表三所示之13則通聯紀錄及94年4 月16日搜證照片
    （調查卷第3 頁）明確顯示：陳建揮曾於93年8 月14日先邀
    約涂安居前往五甲某處飲酒，並於同日稍晚增約陳明聰，而
    改在高雄縣大寮鄉「越南情小吃部」飲酒；復於93年9 月3
    日邀約陳明聰在某碳烤店飲酒；另於93年9 月5 日、93年9
    月9 日，邀約陳明聰在高雄市○○路之「後壁湖海產店」聚
    餐；繼於93年12月22日深夜至23日凌晨三度致電邀約涂安居
    在燒烤店（陳建揮在電話中均稱為大頭仔，店名應為「亞米
    亞奇」，下稱前開燒烤店）聚餐；再於93年12月26日、93年
    12月30日邀約陳明聰在前開燒烤店聚餐；末於94年4 月16日
    邀約被告涂安居在前開燒烤店聚餐等情，且被告涂安居屢於
    94年8 月3 日偵訊及原審羈押訊問中自承，我有與陳建揮一
    起喝酒，一起吃飯（94年度偵字第17600 號卷第5 頁，原審
    94年度聲羈字第748 號卷第7 頁），另被告陳明聰於原審94
    年8 月3 日羈押訊問中，也坦言：「我有幾次與陳建揮一起
    吃宵夜及喝個小酒，都是陳建揮打電話約我的，他打電話約
    我就去，這樣的次數約有5 、6 次，我是因為喜歡喝酒才會
    去」等語（原審94年度聲羈字第748 號卷第13頁），是以被
    告陳建揮與涂安居、陳明聰平素慣有飲宴交誼，可堪認定。
    而被告陳建揮與案外人「勇仔」於93年9 月6 日1 時18分許
    之通聯內容復為「…揮：『我現在與他們裡面問話的在一起
    喝酒，我和他們的交情不是會拿錢的，請人家吃飯、打個招
    呼這樣子…』；…揮：『…我摸良心說，我是沒拿錢給他們
    …』；…揮：『…你在阿彬（即蘇紹章）面前不要隨便講，
    阿彬都是向我拜託，我都還不太想幫他用』；勇仔：『我也
    沒有跟阿彬在一起』；揮：『你的話不要亂講，否則阿彬又
    在…』」，也有該通聯監聽譯文在卷可稽（調查卷第33-34
    頁，以下逕稱「前開陳建揮與勇仔之93年9 月6 日通聯內容
    」），亦即被告陳建揮另曾向「勇仔」坦言自己與實施面談
    人員已藉平日飲宴建立相當之交情，其並未且亦毋庸藉由授
    受款項之方式向實施面談人員行賄，復同時囑咐勇仔不可將
    實情告知蘇紹章。況被告陳建揮於原審95年6 月9 日準備程
    序中，亦自承：「蘇紹章有給我錢，但我沒有將錢交予公務
    員，我騙蘇紹章要行賄實施面談人員，目的是為了要從蘇紹
    章那邊取得較多的款項，蘇紹章拜託的案件若通過，我跟他
    收取2 至3 萬元」等語不諱（原審卷一第181-182 頁），益
    徵被告陳建揮首開陳述內容合於事實而堪採信，蘇紹章確係
    因相信被告陳建揮將代其向實施面談人員行賄，方先後於93
    年8 月中旬某日上午7 、8 時許、93年12月下旬某日晚間及
    94年7 月21日15時18分許前某時，三度依被告陳建揮所定標
    準支付款項，及被告陳建揮雖收受該等款項，卻因憑藉自己
    與實施面談人員平日飲宴累積之交情等故，而自始欠缺代蘇
    紹章向實施面談人員行賄之真意。質言之，被告陳建揮乃在
    欠缺為蘇紹章轉交款項以行賄實施面談人員真意下，連續向
    蘇紹章不實佯稱，須支付賄款予實施面談人員云云，致蘇紹
    章陷於錯誤，方依被告陳建揮所定單人每案1 萬元、一對每
    案3 萬元標準，按歷次所欲委託被告陳建揮代為行賄之案件
    數目，3 度支付款項，均甚為灼然。被告陳建揮事後翻異前
    詞，辯稱其就「二度面談」僅收款2 萬元，且所收取之款項
    俱屬提供面談諮詢應得之合法報酬，要非詐取而來云云，顯
    非實在。
  3.又行為人自被害人處詐得款項後，詐欺取財之犯行即告既遂
    ，縱行為人事後因故向被害人表示欲予退還，甚且已實際退
    還款項，均無礙詐欺取財犯行業已既遂之認定，故而被告陳
    建揮雖曾於94年7 月25日後某日，向蘇紹章言明其實際上未
    就鄭光輝、王振丞「臺灣地區配偶第一次面談」案件之通過
    ，提供任何之助力，是以欲退還所收取合計2 萬元之款項等
    語，猶無解此部分詐欺取財犯行之成立。又被告陳建揮於招
    待被告涂安居、陳明聰飲宴過程中，固有金錢之支出，惟依
    蘇紹章於94年8 月2 日調詢中另陳稱：「陳建揮曾要求我支
    付其招待實施面談人員所支出之相關費用，我則以他應返還
    之款項相互抵充」等語（94年度偵字第17598 號卷第13頁反
    面），足見蘇紹章實際上亦分擔陳建揮招待實施面談人員之
    相關支出；況茍陳建揮假行賄面談官員之名目，自蘇紹章處
    取得款項以支應各該招待飲宴之花費，原為法所不許，而同
    屬詐欺取財罪欲規制之犯罪行為。
  4.按收受賄賂罪，以他人有行求賄賂之事實為前提，若他人所
    交付之物並非基於行賄意思，則其物即非賄賂，自無收受賄
    賂之可言（最高法院70年臺上字第1186號判例意旨參照）。
    經查，被告陳建揮於原審97年7 月14日審理中證稱：「我與
    涂安居之間沒有金錢往來，另在劉闌梅、王繼宗「二度面談
    」前後，我均未支付金錢予陳明聰充作報酬」等語明確（原
    審卷五第93頁、第97-98 頁），被告陳建揮此部分所述，與
    「前開陳建揮與勇仔之93年9 月6 日通聯內容」顯示：被告
    陳建揮曾向「勇仔」坦言自己與實施面談人員已有相當交情
    ，其並未且亦毋庸藉由交付款項之方式向實施面談人員行賄
    一節，相互吻合，自堪信實在，則被告涂安居、陳明聰均未
    因收受陳建揮支付之賄賂，而為違背法令通過面談行為，堪
    以認定。另被告涂安居、陳明聰曾數度與陳建揮聚會飲宴，
    固據本院認定如上，惟本院審酌渠等間平素飲宴頻繁，且在
    被告涂安居、陳明聰不再繼續支援境管局面談事務後，猶仍
    持續為之，況本院遍查全卷，並無確切證據足認被告涂安居
    、陳明聰各該違背法令圖利行為，與接受陳建揮招待飲宴間
    ，呈現對價關係，是以接受陳建揮之邀約、招待，亦非得指
    為被告涂安居、陳明聰違背法令行為所收受之賄賂，是僅能
    認定被告陳建揮係依憑平素之飲宴情誼，向實施面談之被告
    涂安居、陳明提出請託，其自始至終未具向被告涂安居、陳
    明聰行賄賂之犯意，也未曾著手於行賄罪各階段犯行之實行
    ，揆諸前開判例意旨，被告陳建揮、涂安居、陳明聰上述所
    為，尚不該當行賄、收賄罪之構成要件，甚為灼然。
  5.蘇紹章固自承其係出於行賄實施面談人員之犯意，始3 度將
    款項交付予被告陳建揮，而擬由陳建揮獨自出面實行行賄犯
    行云云。惟查，證人蘇紹章並未親見被告陳建揮確實有交付
    賄賂與被告涂安居、陳明聰之行為，是其証述尚不足做為不
    利被告涂安居、陳明聰、陳建揮之證據。
  6.另姚麗華、邱文賢及黃金花、謝崑霖均尚難認係假結婚，且
    遍閱全卷，查無明確證據顯示姚麗華、黃金花於停留臺灣地
    區期間，曾從事賣淫等不法工作，俱經原審認定明確，並經
    原審判決確定在案，從而，被告涂安居、陳明聰縱於就渠等
    實施「二度面談」過程中，未依法令規定進行審核，也無所
    謂圖得「不法」利益可言，而非可該當貪污治罪條例第6 條
    第1 項第4 款之罪，併指明之。
  7.按臺灣地區與大陸地區人民關係條例第79條第1 至4 項、第
    15條第1 款之立法目的，應係在處罰行為人以偷渡，或藉由
    假結婚等方式，脫免或實質規避政府對大陸地區人民入出境
    臺灣地區之管制，核與該等行為人就入出境管制事項恰居於
    對向（對立）關係之政府內人員，縱未依法令執行入出境管
    制審核，因自始非屬臺灣地區與大陸地區人民關係條例第79
    條第1 至4 項、第15條第1 款欲規制之處罰對象，自無由構
    成該罪，並與該罪行為人成立共同正犯之可言（最高法院81
    年臺非字第233 號判例意旨參照），從而檢察官認被告涂安
    居、陳明聰不法遽為通過面談決定之犯行，應復同時該當使
    大陸地區人民非法入境罪，也容有誤會。
三、綜上，檢察官所指此部分犯嫌均有未足，惟檢察官認該等部
    分如成立犯罪，與本院首開認明之各該犯行間，分別具有刑
    法修正前連續犯或牽連犯之裁判上一罪關係，本院爰不另為
    無罪之諭知。
四、另按共犯在學理上，有任意共犯與必要共犯之分，前者指一
    般原得由一人單獨完成犯罪而由二人以上共同實施者，當然
    有刑法總則共犯之適用，後者指須有二人以上參與實施始能
    成立之犯罪而言。必要共犯，尚可分為二人以上朝同一目標
    共同參與犯罪實施之「聚合犯」，及二個或二個以上之行為
    人，彼此相互對立之意思經合致而成立犯罪之「對向犯」，
    「對向犯」因行為者各有其目的，各就其行為負責，彼此間
    無所謂犯意之聯絡，當然無適用刑法第28條共同正犯之餘地
    。又貪污治罪條例第6 條第1 項第4 款之圖利罪，係屬身分
    犯，以依據法令從事公務之人員為犯罪主體，無此身分者，
    依同條例第3 條之規定，固亦得成立本罪之共同正犯，然必
    無此身分者與有此身分者，並非互相對立之「對向犯」，而
    係彼此有犯意聯絡及行為分擔，朝同一目的，共同對於有此
    身分者所主管或監督之事務，直接或間接圖得該有此身分者
    本人或圖得其他第三人不法之利益，始足當之；若該有此身
    分者所圖利之對象，即係該無此身分者，則二人係居於彼此
    相互對立之對向關係，行為縱有合致，並使該無此身分者因
    而得不法之利益，但二人之行為既各有其目的，分別就各該
    行為負責，彼此間無所謂犯意聯絡與行為分擔，除另有處罰
    該無此身分者之他項罪名外，尚難以上開圖利罪之共同正犯
    論處，此觀之同條例第11條之行賄罪，其法定刑遠較上開圖
    利罪為輕，無此身分者，就違背職務之行為行賄時，僅論以
    較輕之行賄罪，未行賄時，殊無反論以較重之圖利罪自明（
    最高法院91年度台上字第3929號判決意旨參照），故揆諸最
    高法院前揭判決意旨，被告陳建揮關說被告涂安居、陳明聰
    之行為未構成行賄罪，亦不應改論以與公務員共同圖利罪，
    附此敘明。
丁、應另行起訴部分：
一、原判決另認：緣熟知大陸人民來臺申請面談程序之蘇紹章（
    業經原審判決確定）雖俱為附表2 所示之假結婚男子、大陸
    地區女子製作教戰守則（內容詳載雙方之家庭、經濟、工作
    狀況，並編纂雙方由相識進而結婚等經過）供渠等背誦以應
    付面談，惟因恐部分不善於背誦、應變之假結婚夫妻遭拆穿
    ，乃央求與涂安居、陳明聰等實施面談人員相熟之陳建揮，
    趁隙代為向實施面談人員行賄，俾實施面談人員違法做成通
    過面談之決定。陳建揮因見憑藉自己歷來以持續招待涂安居
    、陳明聰飲宴等方式，與該等實施面談人員間所建立之情誼
    匪淺，涂安居、陳明聰等實施面談人員應會於其所請託之特
    定面談案件，在無積極事證足認婚姻關係為真實下，逕為「
    通過面談」之決定，而毋庸另行支付賄款予實施面談人員，
    認有機可趁，遂在欠缺為蘇紹章轉交款項以行賄實施面談人
    員真意下，基於意圖為自己不法所有之概括犯意，連續為下
    列詐欺犯行：
（一）於93年8 月8 日2 時44分許、93年8 月11日16時56分許，
      以電話與蘇紹章聯繫而得知王繼宗、劉闌梅「二度面談」
      時間已排定在93年8 月30日15時之消息後，於93年8 月中
      旬間之某時，向蘇紹章佯稱，須先支付3 萬元以向實施面
      談人員行賄云云，致蘇紹章誤認陳建揮確有意代其向實施
      面談人員行賄，而陷於錯誤，乃在93年8 月中旬某日上午
      7 、8 時許，於臺南市○○街「茶言茶語」泡沫紅茶店（
      下稱前開「茶言茶語」店）前，親交付3 萬元予陳建揮，
      陳建揮因而向蘇紹章順利詐取3 萬元得手。
（二）於93年12月16日至93年12月25日間，經由數度電話聯繫得
      知蘇紹章旗下之葉桂玲（人頭丈夫為鄭易釗）、左紅利（
      人頭丈夫為李寶華）等中國籍應召女子及各自人頭丈夫之
      「二度面談」時間俱排定在94年1 月4 日之消息後，乃向
      蘇紹章佯稱：就葉桂玲、左紅利2 對夫婦之「二度面談」
      部分，須先各支付3 萬元，以向實施面談官員行賄云云，
      致蘇紹章誤認陳建揮確有意代其向實施面談官員行賄，而
      陷於錯誤，旋於93年12月下旬某日晚間，亦在前開「茶言
      茶語」店前，親交6 萬元（葉桂玲、左紅利2 對夫婦各3
      萬元，合計6 萬元）予陳建揮，陳建揮因而向蘇紹章順利
      詐取6 萬元得手。
（三）於接受蘇紹章請託代為處理鄭光輝（假結婚對象為孫蓓蕾
      ，「臺灣地區配偶第一次面談」時間為94年7 月19日）、
      王振丞（假結婚對象為林雅彬，「臺灣地區配偶第一次面
      談」時間為94年7 月25日）2 人之「臺灣地區配偶第一次
      面談」事宜後，向蘇紹章佯稱：行賄實施「臺灣地區配偶
      第一次面談」人員之金額為1 萬元云云，致蘇紹章誤認陳
      建揮已就鄭光輝之「臺灣地區配偶第一次面談」部分，向
      實施面談人員行賄1 萬元，另就王振丞之「臺灣地區配偶
      第一次面談」部分，陳建揮亦有意代其向實施面談人員行
      賄，而陷於錯誤，於94年7 月21日15時18分許前之某時，
      在臺南市○○路○段「熱城檳榔攤」（下稱前開「熱城檳
      榔攤」），支付2 萬元予不知情之謝崑霖，再囑由謝崑霖
      轉交予陳建揮，陳建揮因而向蘇紹章順利詐取2 萬元得手
      。被告陳建揮所為，雖未犯行賄罪，但係犯刑法第339 條
      第1 項之詐欺取財罪云云。
二、按詐欺與行賄在社會事實關係上，乃截然不同之兩事，要無
    事實同一之可言，非得以變更起訴法條之方式，審理未經起
    訴之事實（最高法院69年臺上字第1802號判例意旨參照），
    查被告陳建揮係為自己及其他共犯（土田、文豐、臺籍假老
    公、大陸女子等人）之利益而為圖利使文豐應召站旗下之大
    陸人民林幼鈺、薛小霞、陳巧花非法進入臺灣地區之犯行，
    此與被告陳建揮另行起意，向蘇紹章謊稱，可行賄面談官員
    ，使蘇紹章經營之應召站旗下大陸女子劉闌梅、左紅利、孫
    蓓蕾非法續留臺灣，而詐取蘇紹章金錢之犯行間，顯無方法
    、目的之牽連關係，揆諸前揭最高法院判例意旨，被告陳建
    揮另涉犯詐欺罪部分，即不得以變更起訴法條之方式審理，
    應由檢察官另行起訴。
戊、退併辦部分：
一、 檢察官併案意旨略以：
（一）劉繼詠假結婚部分：
1.被告陳建揮、劉繼詠（原名劉泉源，另案審結）共同基於意圖
  營利使大陸地區人民非法進入臺灣地區、使公務員登載不實文
  書並行使、使女子與他人為性交行為而媒介以營利之犯意，雙
  方約定由劉繼詠充當人頭老公，以假結婚方式，使大陸地區女
  子鄒雅媚非法進入臺灣地區，並於陳建揮經營之應召站從事賣
  淫工作，陳建揮則支付予劉繼詠每10天1 萬元之報酬。二人謀
  議既定，於94年3 月30日，陳建揮安排劉繼詠前往大陸地區與
  鄒雅媚在福建省寧德市結婚，取得中華人民共和國福建省寧德
  市公證處核發之公證書後返臺，復將上開公證書等資料持往財
  團法人海峽交流基金會認證，進而申請入臺旅行證，使大陸地
  區女子鄒雅媚於94年11月12日非法進入臺灣地區。
2.大陸女子鄒雅媚於95年4 月28日離臺後，為再度來臺，由劉繼
  詠於95年8 月3 日填具「大陸地區人民進入臺灣地區保證書」
  ，向轄區派出所員警申請對保機關簽註意見，再於95年8 月7
  日填具「大陸地區人民入出臺灣地區申請書」，以配偶來臺團
  聚為由，據以行使向移民署申請鄒雅媚入境臺灣，致不知情之
  該管公務員據以核發鄒雅媚「中華民國臺灣地區旅行證」，使
  鄒雅媚於95年9 月27日得以再入境臺灣。
（二）被告陳建揮、伍一帆（已死亡，另為不起訴處分）共同基
      於使大陸地區人民非法進入臺灣地區及使公務員登載不實
      文書並行使之犯意，雙方約定由被告伍一帆充當人頭老公
      ，陳建揮則支付伍一帆3 萬元之報酬，於民國96年4 月17
      日，陳建揮介紹大陸地區人民雷榮亮（未來臺）與被告伍
      一帆在福建省寧德市結婚，取得中華人民共和國福建省寧
      德市公證處核發之公證書，伍一帆返臺後，於96年5 月29
      日至移民署填具「大陸地區人民入出臺灣地區申請書」及
      保證書，申請雷榮亮來臺之旅行證，使承辦之不知情公務
      員據以核發雷榮亮「中華民國臺灣地區旅行證」，以此方
      式欲使中國大陸地區人民雷榮亮（未至戶政事務所辦理結
      婚登記手續），被告陳建揮此部分犯行與前述共同圖利以
      媒介性交為常業罪部分，具有連續犯之一罪關係，應移送
      本院併辦云云。
二、經查：
（一）本案檢察官起訴被告陳建揮涉犯圖利以媒介性交為常業罪
      部分，業經本院認定無罪，既如前述，則此部分與併案意
      旨認，被告陳建揮與劉繼詠應論以共同圖利以媒介性交為
      常業罪部分，即無裁判上一罪之連續犯關係。
（二）前述併案意旨（一）2 及（二）部分之犯行均發生於95年
      7 月1 日以後，按刑法關於「連續犯」、「牽連犯」之規
      定現已刪除，修正後刑法並於95年7 月1 日開始施行，是
      被告95年7 月1 日以後所為之犯行與95年7 月1 日前所為
      之犯行間，即無「連續犯」、「牽連犯」規定之適用，而
      應分論併罰，從而，檢察官就被告陳建揮95年7 月1 日以
      後所為之犯行，即應另行起訴，其誤認應送本院併辦，亦
      有誤會。
從而，檢察官移送併辦部分即均非本院所得審理之範圍，應予退
併，附此敘明。
據上論結，應依刑事訴訟法第299 條第1 項前段、第364 條、第
369 條第1 項前段、第300 條，臺灣地區與大陸地區人民關係條
例第79條第2 項，貪污治罪條例第6 條第1 項第4 款、第17條、
第12條第1 項，刑法第2 條第1 項、第11條、第216 條、第214
條、第47條第1 項，修正前刑法（下同）第28條、第56條、第55
條後段、第37條第2 項，刑法施行法第1 條之1 ，中華民國96年
罪犯減刑條例第2 條第1 項第3 款、第3 條第1 項第1 款但書、
第14條，判決如主文。
本案經檢察官高碧霞到庭執行職務。
中    華    民    國  100     年    2     月    23    日
                  刑事第十一庭  審判長法  官  翁慶珍
                                      法  官  孫啟強
                                      法  官  石家禎
以上正本證明與原本無異。
如不服本判決應於收受本判決後10日內向本院提出上訴書狀，其
未敘述上訴理由者，並得於提起上訴後10日內向本院補提理由書
狀（均須按他造當事人之人數附繕本）「切勿逕送上級法院」。
中    華    民    國   100    年    2     月    23    日
                                      書記官  黃月瞳
◎附錄本案所犯法條：
《臺灣地區與大陸地區人民關係條例第79條第1 項、第2 項》
違反第15條第1 款規定者，處1 年以上7 年以下有期徒刑，得併
科新臺幣100 萬元以下罰金。
意圖營利而犯前項之罪者，處3 年以上10年以下有期徒刑，得併
科新臺幣500 萬元以下罰金。
《臺灣地區與大陸地區人民關係條例第15條第1 款》
下列行為不得為之：
一  使大陸地區人民非法進入臺灣地區。
《刑法第216 條─行使使公務員登載不實文書罪》
行使第210 條至第215 條之文書者，依偽造、變造文書或登載不
實事項或使登載不實事項之規定處斷。
《刑法第214 條─使公務員登載不實罪》
明知為不實之事項，而使公務員登載於職務上所掌之公文書，足
以生損害於公眾或他人者，處3 年以下有期徒刑、拘役或500 元
以下罰金。
《貪污治罪條例第6 條第1 項第4 款》
有下列行為之一者，處5 年以上有期徒刑，得併科新臺幣3000萬
元以下罰金：
四、對於主管或監督之事務，明知違背法令，直接或間接圖自己
    或其他私人不法利益，因而獲得利益者。
《刑法施行法第1 條之1 》
中華民國94年1 月7 日刑法修正施行後，刑法分則編所定罰金之
貨幣單位為新臺幣。
94年1 月7 日刑法修正時，刑法分則編未修正之條文定有罰金者
，自94年1 月7 日刑法修正施行後，就其所定數額提高為30倍。
但72年6 月26日至94年1 月7 日新增或修正之條文，就其所定數
額提高為3 倍。
╔═══════════════════════════════════════════════╗
║附表一：                                                                                      ║
╠═╦═══╤═══╤════╤════╤════╤══════════╤═══════╦═══╣
║編║男  子│大陸地│結婚時點│入境時點│辦理戶籍│男子（人頭丈夫）報酬│卷證出處      ║男子原║
║號║姓  名│區女子│（民國）│（民國）│登記時點│     （新臺幣）     │              ║審判決║
║  ║      │之姓名│        │        │（民國）│                    │              ║情形  ║
╠═╬═══╪═══╪════╪════╪════╪══════════╪═══════╬═══╣
║1.║張進雄│林幼鈺│92.11.28│93.6.7  │92.12.30│陳建揮承諾按月給與3 │原審卷一第142 ║1 年9 ║
║  ║      │      │        │94.6.3  │        │萬元之報酬，曾依約支│頁、卷三第90-9║月減為║
║  ║      │      │        │        │        │付數次              │1頁 、第222 頁║10月15║
║  ║      │      │        │        │        │                    │              ║日，緩║
║  ║      │      │        │        │        │                    │              ║刑3 年║
╠═╬═══╪═══╪════╪════╪════╪══════════╪═══════╬═══╣
║2.║張森源│薛小霞│93.11.23│94.3.20 │94.4.6  │薛小霞承諾按月給與3 │原審卷二第57-6║有期徒║
║  ║      │      │        │94.8.26 │        │萬元之報酬，曾依約支│1頁 、卷三第10║刑貳年║
║  ║      │      │        │（起訴書│        │付數次              │2-103 頁      ║，減為║
║  ║      │      │        │漏載94.8│        │                    │              ║有期徒║
║  ║      │      │        │.26）   │        │                    │              ║刑壹年║
║  ║      │      │        │        │        │                    │              ║。緩刑║
║  ║      │      │        │        │        │                    │              ║年，║
║  ║      │      │        │        │        │                    │              ║緩刑期║
║  ║      │      │        │        │        │                    │              ║間付保║
║  ║      │      │        │        │        │                    │              ║護管束║
║  ║      │      │        │        │        │                    │              ║。    ║
╠═╬═══╪═══╪════╪════╪════╪══════════╪═══════╬═══╣
║3.║謝富宇│陳巧花│93.9.29 │94.3.11 │94.5.13 │陳建揮支付謝富宇在大│原審卷一第141 ║1 年10║
║  ║      │      │        │        │        │陸地區期間之食、宿花│頁、卷三第80-8║月減為║
║  ║      │      │        │        │        │費                  │1頁 、第222 頁║11月  ║
╠═╬═══╪═══╪════╪════╪════╪══════════╪═══════╬═══╣
║4.║謝崑霖│黃金花│93.6.28 │93.10.14│93.11.12│（卷內並無積極事證足│原審卷一第143 ║業經原║
║  ║      │      │        │，起訴書│        │資認定係假結婚，是以│頁、卷三第109-║審為無║
║  ║      │      │        │誤載為93│        │應無所謂人頭丈夫之報│110 頁        ║罪判決║
║  ║      │      │        │.11.9   │        │酬）                │              ║      ║
╠═╬═══╪═══╪════╪════╪════╪══════════╪═══════╬═══╣
║5.║邱文賢│姚麗華│93.3.15 │93.9.20 │93.10.22│（同上）            │              ║未起訴║
╚═╩═══╧═══╧════╧════╧════╧══════════╧═══════╩═══╝
╔═══════════════════════════════════════════════╗
║附表二：                                                                                      ║
╠═╦═══╤═══╤════╤════╤════╤══════════╤═══════╦═══╣
║編║男  子│大陸地│結婚時點│入境時點│辦理戶籍│男子（人頭丈夫）報酬│卷證出處      ║男子判║
║號║姓  名│區女子│（民國）│（民國）│登記時點│     （新臺幣）     │              ║決情形║
║  ║      │之姓名│        │        │（民國）│                    │              ║      ║
╠═╬═══╪═══╪════╪════╪════╪══════════╪═══════╬═══╣
║1.║林述詩│劉尚芳│93.1.12 │93.5.29 │93.2.9  │蘇紹章承諾自劉尚芳所│偵字第17600 號║1 年9 ║
║  ║      │      │        │94.4.2  │        │得中，按月給與2萬5,0│第287 頁，原審║月減為║
║  ║      │      │        │        │        │00元之報酬，曾依約給│卷一第142 頁、║10月15║
║  ║      │      │        │        │        │與3 、4 次          │卷三第86-87 頁║日，緩║
║  ║      │      │        │        │        │                    │、第222 頁    ║刑3 年║
╠═╬═══╪═══╪════╪════╪════╪══════════╪═══════╬═══╣
║2.║文寶生│應秀珠│92.12.18│93.3.11 │93.1.12 │蘇紹章承諾給與4 萬5,│偵17600 號卷第║1 年11║
║  ║      │      │        │94.4.13 │        │000 元之報酬，已依約│294 頁，原審卷║月減為║
║  ║      │      │        │（起訴書│        │支付                │一第142 頁、卷║11月15║
║  ║      │      │        │漏載94.4│        │                    │三第90-91 頁、║日    ║
║  ║      │      │        │.13）   │        │                    │第222 頁、卷四║      ║
║  ║      │      │        │        │        │                    │第137-142 頁  ║      ║
╠═╬═══╪═══╪════╪════╪════╪══════════╪═══════╬═══╣
║3.║吳承育│曹桂金│92.9.29 │92.12.24│92.10.20│蘇紹章承諾自曹桂金所│原審卷三第32頁║1 年8 ║
║  ║      │      │        │        │        │得中，按月給與3萬元 │、第100-101 頁║月減為║
║  ║      │      │        │        │        │之報酬，但未依約支付│ 、第222 頁   ║10月  ║
╠═╬═══╪═══╪════╪════╪════╪══════════╪═══════╬═══╣
║4.║鄭易釗│葉桂玲│93.5.12 │93.12.6 │94.1.3  │蘇紹章承諾自葉桂玲所│原審卷一第266 ║詳主文║
║  ║      │      │        │        │        │得中，按月給與2 萬5,│頁、卷三第104-║      ║
║  ║      │      │        │        │        │000 元至3 萬元之報酬│105頁         ║      ║
╠═╬═══╪═══╪════╪════╪════╪══════════╪═══════╬═══╣
║5.║王振丞│林雅彬│94.4.20 │94.11.18│95.5.3  │蘇紹章承諾自林雅彬所│原審卷二第235-║詳主文║
║  ║      │      │，起訴書│，起訴書│        │得中，按月給與2 萬5,│238 頁、卷三第║      ║
║  ║      │      │誤載為94│誤載為94│        │000 元之報酬，但未依│31頁、第96-97 ║      ║
║  ║      │      │.4.15   │.7.25   │        │約支付              │頁、卷四第168-║      ║
║  ║      │      │        │        │        │                    │173 頁        ║      ║
╠═╬═══╪═══╪════╪════╪════╪══════════╪═══════╬═══╣
║6.║王繼宗│劉闌梅│93.2.27 │93.8.5  │93.10.16│蘇紹章承諾自劉闌梅所│偵字第17600 號║1 年8 ║
║  ║      │      │        │        │        │得中，按月給與2 萬5,│第289 頁，原審║月減為║
║  ║      │      │        │        │        │000 元至3 萬元之報酬│卷三第30頁、第║10月，║
║  ║      │      │        │        │        │，但未依約支付      │84-85 頁、第22║緩刑3 ║
║  ║      │      │        │        │        │                    │2 頁          ║年    ║
╠═╬═══╪═══╪════╪════╪════╪══════════╪═══════╬═══╣
║7.║陳冠展│劉新妹│93.7.8  │93.10.23│93.11.26│蘇紹章承諾給與6 萬元│偵字第17600 號║1 年8 ║
║  ║      │      │        │        │        │之報酬，但只部分支付│第286 頁，原審║月減為║
║  ║      │      │        │        │        │約2 萬5,000 元      │卷一第141-142 ║10月  ║
║  ║      │      │        │        │        │                    │頁、卷三第88-8║      ║
║  ║      │      │        │        │        │                    │9 頁、第222 頁║      ║
║  ║      │      │        │        │        │                    │、卷四第131-13║      ║
║  ║      │      │        │        │        │                    │6 頁          ║      ║
╠═╬═══╪═══╪════╪════╪════╪══════════╪═══════╬═══╣
║8.║李寶華│左紅利│93.5.11 │93.12.7 │94.5.12 │蘇紹章承諾自左紅利所│偵17600 號卷第║1 年8 ║
║  ║      │      │        │        │        │得中，按月給與3 萬元│288 頁，原審卷║月減為║
║  ║      │      │        │        │        │之報酬，曾依約給與數│三第111 頁、第║10月  ║
║  ║      │      │        │        │        │次                  │140-141 頁、第║      ║
║  ║      │      │        │        │        │                    │222 頁        ║      ║
╠═╬═══╪═══╪════╪════╪════╪══════════╪═══════╬═══╣
║9.║鄭光輝│孫蓓蕾│94.4.15 │94.11.20│未 辦 理│蘇紹章承諾自孫蓓蕾所│原審卷三第30-3║詳主文║
║  ║      │      │        │，起訴書│        │得中，按月給與2 萬元│1 頁、第94-95 ║      ║
║  ║      │      │        │誤載為94│        │（或2 萬5,000 元）之│頁、卷四第156-║      ║
║  ║      │      │        │.7.19   │        │報酬，但未依約支付  │158 頁        ║      ║
╠═╬═══╪═══╪════╪════╪════╪══════════╪═══════╬═══╣
║10║吳世義│謝  芳│93.7.30 │93.12.6 │未 辦 理│蘇紹章承諾自謝芳所得│原審卷一第266-║詳主文║
║  ║      │      │，起訴書│，起訴書│        │中，按月給與2 萬5,00│267 頁、卷三第║      ║
║  ║      │      │誤載為93│誤載為94│        │0 元至3 萬元之報酬  │98-99 頁      ║      ║
║  ║      │      │.7.20   │.1.4    │        │                    │              ║      ║
╠═╬═══╪═══╪════╪════╪════╪══════════╪═══════╬═══╣
║11║邱皇文│黃美春│94.3.10 │94.7.28 │未 辦 理│蘇紹章承諾自黃美春所│原審卷三第31頁║未到案║
║  ║      │      │        │        │        │得中，按月給與2 萬5,│、第107-108 頁║，俟到║
║  ║      │      │        │        │        │000 元至3 萬元之報酬│              ║案後另║
║  ║      │      │        │        │        │                    │              ║行審結║
╠═╬═══╪═══╪════╪════╪════╪══════════╪═══════╬═══╣
║12║吳基源│肖美花│93.10.21│94.4.24 │未 辦 理│蘇紹章承諾自肖美花所│原審卷一第142 ║1 年7 ║
║  ║      │      │        │        │        │得中，按月給與2萬5,0│頁、卷三第92-9║月減為║
║  ║      │      │        │        │        │00元之報酬，但未依約│3 頁、第222 頁║9 月15║
║  ║      │      │        │        │        │支付                │、卷四第143-14║日，緩║
║  ║      │      │        │        │        │                    │9頁           ║刑3 年║
╠═╩═══╧═══╧════╧════╧════╧══════════╧═══════╩═══╣
║                                                                                              ║
╚═══════════════════════════════════════════════╝
╔═══════════════════════════════════════════════╗
║附表三：                                                                                      ║
╟─┬────────────────────────────────────────┬────╢
║編│通                        聯                        內                        容│出    處║
║號│                                                                                │(調查卷)║
╟─┼────────────────────────────────────────┼────╢
║1 │陳建揮、陳明聰、涂安居於93年8 月14日21時29分許之通聯內容如下                    │第18-19 ║
║  │揮：『你在哪裡？』；聰：『我還在小港』；揮：『還沒出發？』；聰：『還沒，我騎機車│頁      ║
║  │』；揮：『我跟你說，我在大寮這裡』；聰：『大寮？』；揮：『他們吃完了，大寮過埤路│        ║
║  │這裡，你跟他講一下』；聰：『居仔（應係指涂安居）啊？』；涂：『對，監獄，南監右邊│        ║
║  │是加油站，向左轉一直下去』；聰：『那條是鳳林路？』；涂：『對，左轉下去差不多一、│        ║
║  │二百公尺的地方』；聰：『什麼店名？』；涂：『越南情』；聰：『越南情，好』。      │        ║
╟─┼────────────────────────────────────────┼────╢
║2 │陳建揮、陳明聰於93年9 月5 日21時50分許之通聯內容如下                            │第32頁  ║
║  │揮：『你在哪裡？』；聰：『我在小港』；揮：『你過來這裡喝兩杯，在那個…』；聰：『│        ║
║  │好，覺民路那邊嗎？』；揮：『對』；聰：『我等一下過去』；揮：『大概多久』；聰：『│        ║
║  │差不多要半小時』；揮：『好啊』。                                                │        ║
╟─┼────────────────────────────────────────┼────╢
║3 │陳明聰、陳建揮於93年9 月5 日22時32分許之通聯內容如下                            │第32-33 ║
║  │聰：『你在哪裡？』；揮：『我在家』；聰：『我差不多10點到』；揮：『10點？』；聰：│頁      ║
║  │『現在幾點？』；揮：『10點半，你還在小港？』；聰：『對，走高速公路近近的而已』；│        ║
║  │揮：『你快要到時打給我』；聰：『好』。                                          │        ║
╟─┼────────────────────────────────────────┼────╢
║4 │陳明聰、陳建揮於93年9 月5 日22時56分許之通聯內容如下                            │第33頁  ║
║  │聰：『我在外面等你』；揮：『你再開前面一點，這裡有一間後壁湖，你看到沒有？』；聰│        ║
║  │：『我知道，你跟別人在裡面嗎？』；揮：『沒有，我自己啦』；聰：『好…』。        │        ║
╟─┼────────────────────────────────────────┼────╢
║5 │陳明聰、陳建揮於93年9 月9 日23時50分許之通聯內容如下                            │第35頁  ║
║  │聰：『我們要到了』；揮：『你要去哪一間』；聰：『隨便你啦，那天吃得不錯，那一間是│        ║
║  │…』；揮：『後壁湖那間啦』；聰：『後壁湖好嗎？』；揮：『都可以，看你要去哪一間都│        ║
║  │不要緊？』；聰：『哪一間比較好？』；揮：『你不是兩間都吃過』；聰：『我也搞亂了』│        ║
║  │；揮：『你在哪裡？』；聰：『我現在在覺民路，高速公路下…』；揮：『我看去後壁湖好│        ║
║  │了，那邊菜比較多』；聰：『好啊』。                                              │        ║
╟─┼────────────────────────────────────────┼────╢
║6 │陳建揮、涂安居於93年12月22日23時29分許之通聯內容如下                            │第50頁  ║
║  │揮：『還沒下班呀？』；涂：『你在哪裡？』；揮：『我在家裡』；涂：『要到哪裡』；揮│        ║
║  │：『去大頭仔那裡』；涂：『好』。                                                │        ║
╟─┼────────────────────────────────────────┼────╢
║7 │陳建揮、涂安居於93年12月23日2 時29分許之通聯內容如下                            │第50頁  ║
║  │揮：『你跑去哪裡了？』；涂：『講一下事情』；揮：『他們幾個說你落跑了，我說怎麼可│        ║
║  │能？』；涂：『我再講一下事情』；揮：『在附近嗎？』；涂：『對』。                │        ║
╟─┼────────────────────────────────────────┼────╢
║8 │陳建揮、涂安居於93年12月23日2 時51分許之通聯內容如下                            │第50頁  ║
║  │揮：『你在哪裡？』；涂：『我在這裡而已，怎麼樣？』；揮：『定哥在這裡等你』；涂：│        ║
║  │『你又不等我』；揮：『我一定在這裡等你』；涂：『我待會過去』；揮：『好』。      │        ║
╟─┼────────────────────────────────────────┼────╢
║9 │陳明聰、陳建揮於93年12月26日0 時10分許之通聯內容如下                            │第76頁  ║
║  │聰：『我已經到了』；揮：『我在這裡坐了』；聰：『哪裡？』；揮：『大頭仔這裡』    │        ║
╟─┼────────────────────────────────────────┼────╢
║10│陳建揮、陳明聰於93年12月30日0 時1 分許之通聯內容如下                            │第78頁  ║
║  │揮：『你要出門了嗎？』；聰：『我剛剛送完人犯，到你那邊差不12點半』；揮：『好啦』│        ║
║  │…。                                                                            │        ║
╟─┼────────────────────────────────────────┼────╢
║11│涂安居、陳建揮於93年12月30日0 時28分許之通聯內容如下                            │第78頁  ║
║  │涂：『你在哪裡？』；揮：『大頭仔這，剛剛坐下來，你要不要過來』；涂：『你們10幾個│        ║
║  │嗎？』；揮：『等一下聰哥（應係指陳明聰）有事要跟我說…』；涂：『那麼多人，我不要│        ║
║  │去了』。                                                                        │        ║
╟─┼────────────────────────────────────────┼────╢
║12│陳明聰、陳建揮於93年12月30日0 時35分許之通聯內容如下                            │第77頁  ║
║  │聰：『你在哪裡？』；揮：『大頭仔這裡』；聰：『好』                              │        ║
╟─┼────────────────────────────────────────┼────╢
║13│涂安居、陳建揮於94年4 月16日20時26分許之通聯內容如下                            │第126 頁║
║  │涂：『你人在哪裡？』；揮：『小港區，那你在哪裡』；涂：『在黃興路，這裡離大頭仔那│        ║
║  │裡多遠？』；揮：『你走義華路右轉覺民路就到了，你先去那裡坐一下吧』。            │        ║
╚═╧════════════════════════════════════════╧════╝
╔═══════════════════════════════════════════════╗
║附表四：                                                                                      ║
╟─┬────────────────────────────────────────┬────╢
║編│通                        聯                        內                        容│出    處║
║號│                                                                                │(調查卷)║
╟─┼────────────────────────────────────────┼────╢
║1 │陳建揮、蘇紹章於93年9月3日3 時1 分許之通聯內容如下                              │第24-25 ║
║  │揮：『我剛剛與朋友（應係指陳明聰）喝酒，他說是他接的沒錯』；…揮：『他接的沒錯，│頁      ║
║  │你那件是他接的』；蘇：『他接的沒有錯哦』；揮：『嗯，沒有錯，剛剛有證實…』；…揮│        ║
║  │：『…我是剛剛與他喝酒時，故意刺探他一下，他說那天的件（應係指93年8 月30日劉闌梅│        ║
║  │、王繼宗之「二度面談」）收起來了，跟你說一下，確定是他用的沒錯』；…揮：『我跟他│        ║
║  │處理這，我們是有眉角的…因為我們在電話裡沒有在講這些，見面一次我可能就有不方便的│        ║
║  │地方』…。                                                                      │        ║
╚═╧════════════════════════════════════════╧════╝
╔═══════════════════════════════════════════════╗
║附表五：                                                                                      ║
╟──────┬─────────────┬─────────────┬───────┬────╢
║相關變更條文│行為時法（下稱舊法）之內容│裁判時法（下稱新法）之內容│比  較  理  由│相關被告║
╟──────┼─────────────┼─────────────┼───────┼────╢
║【罰金刑法定│罰金：（銀元）1 元以上。  │罰金：新臺幣1000元以上，以│罰金刑之法定最│涂安居、║
║最低度刑】刑│                          │百元計算。                │低度刑，由銀元│陳明聰  ║
║法第33條第5 │                          │                          │10元（亦經提高│        ║
║款          │                          │                          │）即新臺幣30元│        ║
║            │                          │                          │，提高為新臺幣│        ║
║            │                          │                          │1000元。      │        ║
║            │                          │                          │              │        ║
║            │                          │                          │              │        ║
║            │                          │                          │              │        ║
║            │                          │                          │              │        ║
║            │                          │                          │              │        ║
║            │                          │                          │              │        ║
║            │                          │                          │              │        ║
╟──────┼─────────────┼─────────────┼───────┼────╢
║【罰金刑法定│罰金：（銀元）1 元以上。有│罰金：新臺幣1000元以上，以│罰金刑之法定最│陳建揮、║
║最低度刑與刑│期徒刑加減者，其最高度及最│百元計算。有期徒刑或罰金加│低度刑，由銀元│涂安居、║
║之加、減】刑│低度同加減之。拘役或罰金加│減者，其最高度及最低度同加│10元（亦經提高│陳明聰  ║
║法第33條第5 │減者，僅加減其最高度。    │減之。拘役加減者，僅加減其│）即新臺幣30元│        ║
║款、第67條、│                          │最高度。                  │，提高為新臺幣│        ║
║第68條      │                          │                          │1000元；且加（│        ║
║            │                          │                          │減）之最低數額│        ║
║            │                          │                          │，亦由銀元1元 │        ║
║            │                          │                          │即新臺幣3 元，│        ║
║            │                          │                          │提高成為新臺幣│        ║
║            │                          │                          │100 元；又罰金│        ║
║            │                          │                          │刑之最低度刑亦│        ║
║            │                          │                          │同加（減）之。│        ║
╟──────┼─────────────┼─────────────┼───────┼────╢
║【共同正犯】│二人以上共同實「施」犯罪之│二人以上共同實「行」犯罪行│新法將共同正犯│陳建揮  ║
║ 刑法第28條 │行為者，皆為正犯。        │為者，皆為正犯。          │之範圍予以限縮│        ║
║            │                          │                          │，不及於「陰謀│        ║
║            │                          │                          │」、「預備」等│        ║
║            │                          │                          │行為階段。    │        ║
║            │                          │                          │              │        ║
╟──────┼─────────────┼─────────────┼───────┼────╢
║【連續犯】刑│第56條：「連續數行為而犯同│（刪除）                  │新法刪除連續犯│陳明聰、║
║法第56條    │一之罪名者，以一罪論。但得│                          │之規定。      │陳建揮、║
║            │加重其刑至2 分之1 。」    │                          │              │涂安居、║
╟──────┼─────────────┼─────────────┼───────┼────╢
║【牽連犯】刑│第55條後段：「犯一罪而其方│（刪除，但另將想像境合犯之│新法刪除牽連犯│陳建揮  ║
║法第55條    │法或結果之行為犯他罪名者，│科刑法理明文化列於本條後段│之規定。      │        ║
║            │從一重處斷。」            │）                        │              │        ║
║            │                          │                          │              │        ║
╟──────┼─────────────┼─────────────┼───────┼────╢
║【公務員定義│稱公務員者，謂依法令從事於│稱公務員者，謂下列人員：  │新法限縮公務員│涂安居、║
║】刑法第10條│公務之人員。              │一、依法令服務於國家、地方│之範圍。      │陳明聰  ║
║第2 項      │                          │    自治團體所屬機關而具有│              │        ║
║            │                          │    法定職務權限，以及其他│              │        ║
║            │                          │    依法令從事於公共事務，│              │        ║
║            │                          │    而具有法定職務權限者。│              │        ║
║            │                          │二、受國家、地方自治團體所│              │        ║
║            │                          │    屬機關依法委託，從事與│              │        ║
║            │                          │    委託機關權限有關之公共│              │        ║
║            │                          │    事務者。              │              │        ║
╟──────┼─────────────┼─────────────┼───────┼────╢
║【貪污治罪條│依據法令從事公務之人員，犯│公務員犯本條例之罪者，依本│新法限縮貪污治│涂安居、║
║例犯罪主體】│本條例之罪者，依本條例處斷│條例處斷。                │罪條例之犯罪主│陳明聰  ║
║貪污治罪條例│。其受公務機關委託承辦公務│                          │體。          │        ║
║第2 條      │之人，犯本條例之罪者，亦同│                          │              │        ║
╚══════╧═════════════╧═════════════╧═══════╧════╝
╔═══════════════════════════════════════════════╗
║附表六：                                                                                      ║
╟─┬────────────────────────────────────────┬────╢
║編│通                        聯                        內                        容│出    處║
║號│                                                                                │(調查卷)║
╟─┼────────────────────────────────────────┼────╢
║1 │陳建揮、姚麗華於93年10月17日18時7 分許之通聯內容如下                            │第38 頁 ║
║  │揮：『喂…』；姚麗華：『明天那件事到底怎樣』；揮：『你就是下來面談』；姚麗華：『│        ║
║  │問我什麼都不會回答怎麼辦？』；揮：『我等一下…然後基本的再跟你們二個（應係指姚麗│        ║
║  │華、邱文賢）講一下就好了，沒問題啦』…。                                        │        ║
╟─┼────────────────────────────────────────┼────╢
║2 │陳建揮、謝崑霖於93年10月28日14時49分許之通聯內容如下                            │第41頁  ║
║  │揮：『我跟你說11月9 日下午1 點半』；謝崑霖：『哦…』；…揮：『要帶的東西是身分證│        ║
║  │、你老婆的入臺證（應係指入臺旅行證）、流動戶口單、機場開的保管條…』…。        │        ║
╚═╧════════════════════════════════════════╧════╝
╔═══════════════════════════════════════════════╗
║附表七：                                                                                      ║
╟─┬────────────────────────────────────────┬────╢
║編│通                        聯                        內                        容│出    處║
║號│                                                                                │(調查卷)║
╟─┼────────────────────────────────────────┼────╢
║1 │「文豐」、陳建揮於93年10月8 日2 時13分許之通聯內容如下                          │第36頁  ║
║  │文豐：『揮哥，怎樣？』；揮：『…你跟阿華說，我現在跟要問話（應係指面談）的有講好│        ║
║  │了，這兩天我會抄抄…我叫他幾條問題簡單的，我會處理好…』。                      │        ║
╟─┼────────────────────────────────────────┼────╢
║2 │陳建揮、「文豐」於93年10月17日23時10分許之通聯內容如下                          │第39頁  ║
║  │…文豐：『揮哥，怎樣？』；揮：『阿華明天沒問題了，叫她來，有辦法把她處理到好』；│        ║
║  │文豐：『…我已經有跟她講了』；揮：『好』。                                      │        ║
╟─┼────────────────────────────────────────┼────╢
║3 │陳建揮、「文豐」於93年10月29日2 時10分許之通聯內容如下                          │第42頁  ║
║  │揮：『文豐我跟你講，雞仔（應係指黃金花與謝崑霖之「二度面談」事宜）已經有給他處理│        ║
║  │了…你跟他們講…錢要拿來』；文豐：『好，我會跟他講』…。                        │        ║
╟─┼────────────────────────────────────────┼────╢
║4 │陳建揮、「文豐」於93年11月8 日20時13分許之通聯內容如下                          │第43頁  ║
║  │揮：『…你將龍女，初一到那個的給我』…；文豐：『等一下，我翻一下簿子，2 粒、9 、│        ║
║  │9 』；揮：『初三也是9 ？』；文豐：『對，11、11』；揮：『初五也是11』；文豐：『對│        ║
║  │，初六10、初七9…就這樣子』。                                                   │        ║
╟─┼────────────────────────────────────────┼────╢
║5 │陳建揮、「文豐」於94年1 月11日19時3 分許之通聯內容如下                          │第111 頁║
║  │…揮：『你拿2 萬元給雞仔，叫雞仔還給阿仁，…被送回去了（應係指大陸地區女子面談未│        ║
║  │通過遭強制遣送出境）』；文豐：『被送回去了嗎？』…。                            │        ║
╟─┼────────────────────────────────────────┼────╢
║6 │陳建揮、「文豐」於94年1 月19日16時41分許之通聯內容如下                          │第113 頁║
║  │揮：『錢拿給阿仁了嗎？（應係詢問前則通聯內容所述事項是否已辦理）』；文豐：『拿給│        ║
║  │他了啊』…揮：『…我以為是我沒有處理好，結果問起來是別人一直在等，阿仁在說謊』；│        ║
║  │文豐：『對啊，他9 點多也沒去，他說去的時候很多人，改成下午啦』；揮：『…他又跟你│        ║
║  │們這樣說，結果我今天問起來不是這樣…』…。                                      │        ║
╚═╧════════════════════════════════════════╧════╝